ao	aa	subst:sg:inst:f	lemma=a flex=ą palat=t con=a cat=noun
bajo	bać	fin:pl:ter:imperf.perf	lemma=ać group=aj cat=verb flex=ą flex2=ε pref=ε
bająco	bać	pact:sg:acc.inst:f:imperf:aff	lemma=ać group=aj cat=verb flex=ą flex2=ąc pref=ε
bano	bać	ppas:sg:acc.inst:f:imperf.perf:aff	lemma=ać group=a cat=verb flex=ą flex2=n pref=ε
biajo	biać	fin:pl:ter:imperf.perf	lemma=ać group=aj cat=verb flex=ą flex2=ε pref=ε
biająco	biać	pact:sg:acc.inst:f:imperf:aff	lemma=ać group=aj cat=verb flex=ą flex2=ąc pref=ε
biano	biać	ppas:sg:acc.inst:f:imperf.perf:aff	lemma=ać group=a cat=verb flex=ą flex2=n pref=ε
biano	bić	ppas:sg:acc.inst:f:imperf.perf:aff	lemma=palat-ć group=Ja cat=verb flex=ą flex2=n pref=ε
biejo	bieć	fin:pl:ter:imperf.perf	lemma=palat-eć group=J cat=verb flex=ą flex2=ε pref=ε
biejąco	bieć	pact:sg:acc.inst:f:imperf:aff	lemma=palat-eć group=J cat=verb flex=ą flex2=ąc pref=ε
biono	bić	ppas:sg:acc.inst:f:imperf.perf:aff	lemma=palat-ć group=Jo cat=verb flex=ą flex2=n pref=ε
biujo	biować	fin:pl:ter:imperf.perf	lemma=ować group=uj cat=verb flex=ą flex2=ε pref=ε
biująco	biować	pact:sg:acc.inst:f:imperf:aff	lemma=ować group=uj cat=verb flex=ą flex2=ąc pref=ε
bio	b	subst:sg:inst:f	lemma=ε flex=ą palat=t con=b′ cat=noun
bio	bi	adj:sg:acc.inst:f:pos	lemma=y flex=ą palat=t con=b′ cat=adj
bio	bia	subst:sg:inst:f	lemma=a flex=ą palat=t con=j cat=noun
bio	bia	subst:sg:inst:m1	lemma=a flex=ą palat=t con=j cat=noun
bio	bieć	fin:pl:ter:imperf.perf	lemma=palat-eć group=J cat=verb flex=ą flex2=ε pref=ε
bio	bić	fin:pl:ter:imperf.perf	lemma=palat-ć group=J cat=verb flex=ą flex2=ε pref=ε
biąco	bieć	pact:sg:acc.inst:f:imperf:aff	lemma=palat-eć group=J cat=verb flex=ą flex2=ąc pref=ε
biąco	bić	pact:sg:acc.inst:f:imperf:aff	lemma=palat-ć group=J cat=verb flex=ą flex2=ąc pref=ε
biąt	bię	subst:pl:gen:n:col	lemma=ę flex=ąt palat=ę con=b′ cat=noun
bnięto	bnąć	ppas:sg:acc.inst:f:imperf.perf:aff	lemma=nąć group=nię cat=verb flex=ą flex2=t pref=ε
bno	bnąć	fin:pl:ter:imperf.perf	lemma=nąć group=n cat=verb flex=ą flex2=ε pref=ε
bnąco	bnąć	pact:sg:acc.inst:f:imperf:aff	lemma=nąć group=n cat=verb flex=ą flex2=ąc pref=ε
bszo	bki	adj:sg:acc.inst:f:com	lemma=y grad=sz con=k flex=ą cat=adj:grad pref=ε
bszo	boki	adj:sg:acc.inst:f:com	lemma=y grad=sz con=k flex=ą cat=adj:grad pref=ε
bszo	by	adj:sg:acc.inst:f:com	lemma=y grad=sz con=b flex=ą cat=adj:grad pref=ε
bujo	bować	fin:pl:ter:imperf.perf	lemma=ować group=uj cat=verb flex=ą flex2=ε pref=ε
bujo	bywać	fin:pl:ter:imperf.perf	lemma=ywać group=uj cat=verb flex=ą flex2=ε pref=ε
bująco	bować	pact:sg:acc.inst:f:imperf:aff	lemma=ować group=uj cat=verb flex=ą flex2=ąc pref=ε
bująco	bywać	pact:sg:acc.inst:f:imperf:aff	lemma=ywać group=uj cat=verb flex=ą flex2=ąc pref=ε
bo	ba	subst:sg:acc:f	lemma=a flex=ą palat=n con=b cat=noun
bo	ba	subst:sg:inst:f	lemma=a flex=ą palat=n con=b cat=noun
bo	ba	subst:sg:inst:m1	lemma=a flex=ą palat=n con=b cat=noun
bo	by	adj:sg:acc.inst:f:pos	lemma=y flex=ą palat=n con=b cat=adj
cajo	cać	fin:pl:ter:imperf.perf	lemma=ać group=aj cat=verb flex=ą flex2=ε pref=ε
cająco	cać	pact:sg:acc.inst:f:imperf:aff	lemma=ać group=aj cat=verb flex=ą flex2=ąc pref=ε
cano	cać	ppas:sg:acc.inst:f:imperf.perf:aff	lemma=ać group=a cat=verb flex=ą flex2=n pref=ε
chajo	chać	fin:pl:ter:imperf.perf	lemma=ać group=aj cat=verb flex=ą flex2=ε pref=ε
chająco	chać	pact:sg:acc.inst:f:imperf:aff	lemma=ać group=aj cat=verb flex=ą flex2=ąc pref=ε
chano	chać	ppas:sg:acc.inst:f:imperf.perf:aff	lemma=ać group=a cat=verb flex=ą flex2=n pref=ε
chio	chia	subst:sg:inst:f	lemma=a flex=ą palat=t con=j cat=noun
chnięto	chnąć	ppas:sg:acc.inst:f:imperf.perf:aff	lemma=nąć group=nię cat=verb flex=ą flex2=t pref=ε
chno	chnąć	fin:pl:ter:imperf.perf	lemma=nąć group=n cat=verb flex=ą flex2=ε pref=ε
chnąco	chnąć	pact:sg:acc.inst:f:imperf:aff	lemma=nąć group=n cat=verb flex=ą flex2=ąc pref=ε
chszo	chy	adj:sg:acc.inst:f:com	lemma=y grad=sz con=x flex=ą cat=adj:grad pref=ε
chujo	chiwać	fin:pl:ter:imperf.perf	lemma=ywać group=uj cat=verb flex=ą flex2=ε pref=ε
chujo	chować	fin:pl:ter:imperf.perf	lemma=ować group=uj cat=verb flex=ą flex2=ε pref=ε
chująco	chiwać	pact:sg:acc.inst:f:imperf:aff	lemma=ywać group=uj cat=verb flex=ą flex2=ąc pref=ε
chująco	chować	pact:sg:acc.inst:f:imperf:aff	lemma=ować group=uj cat=verb flex=ą flex2=ąc pref=ε
cho	cha	subst:sg:acc:f	lemma=a flex=ą palat=n con=x cat=noun
cho	cha	subst:sg:inst:f	lemma=a flex=ą palat=n con=x cat=noun
cho	cha	subst:sg:inst:m1	lemma=a flex=ą palat=n con=x cat=noun
cho	cha	subst:sg:inst:m2	lemma=a flex=ą palat=n con=x cat=noun
cho	cho	subst:sg:inst:m1	lemma=o flex=ą palat=n con=x cat=noun
cho	chy	adj:sg:acc.inst:f:pos	lemma=y flex=ą palat=n con=x cat=adj
ciajo	ciać	fin:pl:ter:imperf.perf	lemma=ać group=aj cat=verb flex=ą flex2=ε pref=ε
ciająco	ciać	pact:sg:acc.inst:f:imperf:aff	lemma=ać group=aj cat=verb flex=ą flex2=ąc pref=ε
ciano	ciać	ppas:sg:acc.inst:f:imperf.perf:aff	lemma=ać group=a cat=verb flex=ą flex2=n pref=ε
ciejszo	ki	adj:sg:acc.inst:f:com	lemma=y grad=iejsz con=k flex=ą cat=adj:grad pref=ε
ciejszo	ty	adj:sg:acc.inst:f:com	lemma=y grad=iejsz con=t flex=ą cat=adj:grad pref=ε
ciejo	cieć	fin:pl:ter:imperf.perf	lemma=palat-eć group=J cat=verb flex=ą flex2=ε pref=ε
ciejąco	cieć	pact:sg:acc.inst:f:imperf:aff	lemma=palat-eć group=J cat=verb flex=ą flex2=ąc pref=ε
ciujo	ciować	fin:pl:ter:imperf.perf	lemma=ować group=uj cat=verb flex=ą flex2=ε pref=ε
ciująco	ciować	pact:sg:acc.inst:f:imperf:aff	lemma=ować group=uj cat=verb flex=ą flex2=ąc pref=ε
cio	ci	adj:sg:acc.inst:f:pos	lemma=y flex=ą palat=t con=t′ cat=adj
cio	cia	subst:sg:acc:f	lemma=a flex=ą palat=t con=t′ cat=noun
cio	cia	subst:sg:inst:f	lemma=a flex=ą palat=t con=t′ cat=noun
cio	cia	subst:sg:inst:m1	lemma=a flex=ą palat=t con=t′ cat=noun
cio	eć	subst:sg:inst:f	lemma=ε flex=ą palat=t con=t′ cat=noun
cio	ć	subst:sg:inst:f	lemma=ε flex=ą palat=t con=t′ cat=noun
ciąt	cię	subst:pl:gen:n:col	lemma=ę flex=ąt palat=ę con=t′ cat=noun
cnięto	cnąć	ppas:sg:acc.inst:f:imperf.perf:aff	lemma=nąć group=nię cat=verb flex=ą flex2=t pref=ε
cno	cnąć	fin:pl:ter:imperf.perf	lemma=nąć group=n cat=verb flex=ą flex2=ε pref=ε
cono	cić	ppas:sg:acc.inst:f:imperf.perf:aff	lemma=palat-ć group=Jo cat=verb flex=ą flex2=n pref=ε
cujo	cować	fin:pl:ter:imperf.perf	lemma=ować group=uj cat=verb flex=ą flex2=ε pref=ε
cujo	cywać	fin:pl:ter:imperf.perf	lemma=ywać group=uj cat=verb flex=ą flex2=ε pref=ε
cująco	cować	pact:sg:acc.inst:f:imperf:aff	lemma=ować group=uj cat=verb flex=ą flex2=ąc pref=ε
cująco	cywać	pact:sg:acc.inst:f:imperf:aff	lemma=ywać group=uj cat=verb flex=ą flex2=ąc pref=ε
czajo	czać	fin:pl:ter:imperf.perf	lemma=ać group=aj cat=verb flex=ą flex2=ε pref=ε
czająco	czać	pact:sg:acc.inst:f:imperf:aff	lemma=ać group=aj cat=verb flex=ą flex2=ąc pref=ε
czano	czać	ppas:sg:acc.inst:f:imperf.perf:aff	lemma=ać group=a cat=verb flex=ą flex2=n pref=ε
czejo	czeć	fin:pl:ter:imperf.perf	lemma=palat-eć group=J cat=verb flex=ą flex2=ε pref=ε
czejąco	czeć	pact:sg:acc.inst:f:imperf:aff	lemma=palat-eć group=J cat=verb flex=ą flex2=ąc pref=ε
cznięto	cznąć	ppas:sg:acc.inst:f:imperf.perf:aff	lemma=nąć group=nię cat=verb flex=ą flex2=t pref=ε
czno	cznąć	fin:pl:ter:imperf.perf	lemma=nąć group=n cat=verb flex=ą flex2=ε pref=ε
czono	cić	ppas:sg:acc.inst:f:imperf.perf:aff	lemma=palat-ć group=Jo cat=verb flex=ą flex2=n pref=ε
czono	czyć	ppas:sg:acc.inst:f:imperf.perf:aff	lemma=palat-ć group=Jo cat=verb flex=ą flex2=n pref=ε
czujo	czować	fin:pl:ter:imperf.perf	lemma=ować group=uj cat=verb flex=ą flex2=ε pref=ε
czująco	czować	pact:sg:acc.inst:f:imperf:aff	lemma=ować group=uj cat=verb flex=ą flex2=ąc pref=ε
czo	cić	fin:pl:ter:imperf.perf	lemma=palat-ć group=J cat=verb flex=ą flex2=ε pref=ε
czo	cz	subst:sg:inst:f	lemma=ε flex=ą palat=t con=č cat=noun
czo	cza	subst:sg:acc:f	lemma=a flex=ą palat=t con=č cat=noun
czo	cza	subst:sg:inst:f	lemma=a flex=ą palat=t con=č cat=noun
czo	cza	subst:sg:inst:m1	lemma=a flex=ą palat=t con=č cat=noun
czo	czeć	fin:pl:ter:imperf.perf	lemma=palat-eć group=J cat=verb flex=ą flex2=ε pref=ε
czo	czy	adj:sg:acc.inst:f:pos	lemma=y flex=ą palat=t con=č cat=adj
czo	czyć	fin:pl:ter:imperf.perf	lemma=palat-ć group=J cat=verb flex=ą flex2=ε pref=ε
cząco	cić	pact:sg:acc.inst:f:imperf:aff	lemma=palat-ć group=J cat=verb flex=ą flex2=ąc pref=ε
cząco	czeć	pact:sg:acc.inst:f:imperf:aff	lemma=palat-eć group=J cat=verb flex=ą flex2=ąc pref=ε
cząco	czyć	pact:sg:acc.inst:f:imperf:aff	lemma=palat-ć group=J cat=verb flex=ą flex2=ąc pref=ε
cząt	czę	subst:pl:gen:n:col	lemma=ę flex=ąt palat=ę con=č cat=noun
co	c	subst:sg:inst:f	lemma=ε flex=ą palat=t con=c cat=noun
co	ca	subst:sg:acc:f	lemma=a flex=ą palat=t con=c cat=noun
co	ca	subst:sg:inst:f	lemma=a flex=ą palat=t con=c cat=noun
co	ca	subst:sg:inst:m1	lemma=a flex=ą palat=t con=c cat=noun
co	ca	subst:sg:inst:m2	lemma=a flex=ą palat=t con=c cat=noun
co	cieć	fin:pl:ter:imperf.perf	lemma=palat-eć group=J cat=verb flex=ą flex2=ε pref=ε
co	cić	fin:pl:ter:imperf.perf	lemma=palat-ć group=J cat=verb flex=ą flex2=ε pref=ε
co	cy	adj:sg:acc.inst:f:pos	lemma=y flex=ą palat=t con=c cat=adj
cąco	cieć	pact:sg:acc.inst:f:imperf:aff	lemma=palat-eć group=J cat=verb flex=ą flex2=ąc pref=ε
cąco	cić	pact:sg:acc.inst:f:imperf:aff	lemma=palat-ć group=J cat=verb flex=ą flex2=ąc pref=ε
dajo	dać	fin:pl:ter:imperf.perf	lemma=ać group=aj cat=verb flex=ą flex2=ε pref=ε
dająco	dać	pact:sg:acc.inst:f:imperf:aff	lemma=ać group=aj cat=verb flex=ą flex2=ąc pref=ε
dano	dać	ppas:sg:acc.inst:f:imperf.perf:aff	lemma=ać group=a cat=verb flex=ą flex2=n pref=ε
diujo	diować	fin:pl:ter:imperf.perf	lemma=ować group=uj cat=verb flex=ą flex2=ε pref=ε
diująco	diować	pact:sg:acc.inst:f:imperf:aff	lemma=ować group=uj cat=verb flex=ą flex2=ąc pref=ε
dio	dia	subst:sg:inst:f	lemma=a flex=ą palat=t con=j cat=noun
dnięto	dnąć	ppas:sg:acc.inst:f:imperf.perf:aff	lemma=nąć group=nię cat=verb flex=ą flex2=t pref=ε
dno	dnąć	fin:pl:ter:imperf.perf	lemma=nąć group=n cat=verb flex=ą flex2=ε pref=ε
dnąco	dnąć	pact:sg:acc.inst:f:imperf:aff	lemma=nąć group=n cat=verb flex=ą flex2=ąc pref=ε
dszo	dki	adj:sg:acc.inst:f:com	lemma=y grad=sz con=k flex=ą cat=adj:grad pref=ε
dszo	dy	adj:sg:acc.inst:f:com	lemma=y grad=sz con=d flex=ą cat=adj:grad pref=ε
dujo	dować	fin:pl:ter:imperf.perf	lemma=ować group=uj cat=verb flex=ą flex2=ε pref=ε
dujo	dywać	fin:pl:ter:imperf.perf	lemma=ywać group=uj cat=verb flex=ą flex2=ε pref=ε
dująco	dować	pact:sg:acc.inst:f:imperf:aff	lemma=ować group=uj cat=verb flex=ą flex2=ąc pref=ε
dująco	dywać	pact:sg:acc.inst:f:imperf:aff	lemma=ywać group=uj cat=verb flex=ą flex2=ąc pref=ε
dzajo	dzać	fin:pl:ter:imperf.perf	lemma=ać group=aj cat=verb flex=ą flex2=ε pref=ε
dzająco	dzać	pact:sg:acc.inst:f:imperf:aff	lemma=ać group=aj cat=verb flex=ą flex2=ąc pref=ε
dzano	dzać	ppas:sg:acc.inst:f:imperf.perf:aff	lemma=ać group=a cat=verb flex=ą flex2=n pref=ε
dziajo	dziać	fin:pl:ter:imperf.perf	lemma=ać group=aj cat=verb flex=ą flex2=ε pref=ε
dziająco	dziać	pact:sg:acc.inst:f:imperf:aff	lemma=ać group=aj cat=verb flex=ą flex2=ąc pref=ε
dziano	dziać	ppas:sg:acc.inst:f:imperf.perf:aff	lemma=ać group=a cat=verb flex=ą flex2=n pref=ε
dziejszo	dy	adj:sg:acc.inst:f:com	lemma=y grad=iejsz con=d flex=ą cat=adj:grad pref=ε
dziejo	dzieć	fin:pl:ter:imperf.perf	lemma=palat-eć group=J cat=verb flex=ą flex2=ε pref=ε
dziejąco	dzieć	pact:sg:acc.inst:f:imperf:aff	lemma=palat-eć group=J cat=verb flex=ą flex2=ąc pref=ε
dziujo	dziować	fin:pl:ter:imperf.perf	lemma=ować group=uj cat=verb flex=ą flex2=ε pref=ε
dziująco	dziować	pact:sg:acc.inst:f:imperf:aff	lemma=ować group=uj cat=verb flex=ą flex2=ąc pref=ε
dzio	dzi	adj:sg:acc.inst:f:pos	lemma=y flex=ą palat=t con=d′ cat=adj
dzio	dzia	subst:sg:inst:f	lemma=a flex=ą palat=t con=d′ cat=noun
dzio	dzia	subst:sg:inst:m1	lemma=a flex=ą palat=t con=d′ cat=noun
dzio	dź	subst:sg:inst:f	lemma=ε flex=ą palat=t con=d′ cat=noun
dziąt	dzię	subst:pl:gen:n:col	lemma=ę flex=ąt palat=ę con=d′ cat=noun
dzono	dzić	ppas:sg:acc.inst:f:imperf.perf:aff	lemma=palat-ć group=Jo cat=verb flex=ą flex2=n pref=ε
dzujo	dzować	fin:pl:ter:imperf.perf	lemma=ować group=uj cat=verb flex=ą flex2=ε pref=ε
dzująco	dzować	pact:sg:acc.inst:f:imperf:aff	lemma=ować group=uj cat=verb flex=ą flex2=ąc pref=ε
dzo	dza	subst:sg:inst:f	lemma=a flex=ą palat=t con=ʒ cat=noun
dzo	dza	subst:sg:inst:m1	lemma=a flex=ą palat=t con=ʒ cat=noun
dzo	dzieć	fin:pl:ter:imperf.perf	lemma=palat-eć group=J cat=verb flex=ą flex2=ε pref=ε
dzo	dzić	fin:pl:ter:imperf.perf	lemma=palat-ć group=J cat=verb flex=ą flex2=ε pref=ε
dzo	dzy	adj:sg:acc.inst:f:pos	lemma=y flex=ą palat=t con=ʒ cat=adj
dząco	dzieć	pact:sg:acc.inst:f:imperf:aff	lemma=palat-eć group=J cat=verb flex=ą flex2=ąc pref=ε
dząco	dzić	pact:sg:acc.inst:f:imperf:aff	lemma=palat-ć group=J cat=verb flex=ą flex2=ąc pref=ε
do	da	subst:sg:acc:f	lemma=a flex=ą palat=n con=d cat=noun
do	da	subst:sg:inst:f	lemma=a flex=ą palat=n con=d cat=noun
do	da	subst:sg:inst:m1	lemma=a flex=ą palat=n con=d cat=noun
do	da	subst:sg:inst:m2	lemma=a flex=ą palat=n con=d cat=noun
do	dy	adj:sg:acc.inst:f:pos	lemma=y flex=ą palat=n con=d cat=adj
dżajo	dżać	fin:pl:ter:imperf.perf	lemma=ać group=aj cat=verb flex=ą flex2=ε pref=ε
dżająco	dżać	pact:sg:acc.inst:f:imperf:aff	lemma=ać group=aj cat=verb flex=ą flex2=ąc pref=ε
dżano	dżać	ppas:sg:acc.inst:f:imperf.perf:aff	lemma=ać group=a cat=verb flex=ą flex2=n pref=ε
dżio	dżia	subst:sg:inst:f	lemma=a flex=ą palat=t con=j cat=noun
dżono	dżyć	ppas:sg:acc.inst:f:imperf.perf:aff	lemma=palat-ć group=Jo cat=verb flex=ą flex2=n pref=ε
dżujo	dżować	fin:pl:ter:imperf.perf	lemma=ować group=uj cat=verb flex=ą flex2=ε pref=ε
dżująco	dżować	pact:sg:acc.inst:f:imperf:aff	lemma=ować group=uj cat=verb flex=ą flex2=ąc pref=ε
dżo	dża	subst:sg:inst:f	lemma=a flex=ą palat=t con=ǯ cat=noun
dżo	dża	subst:sg:inst:m1	lemma=a flex=ą palat=t con=ǯ cat=noun
dżo	dża	subst:sg:inst:m2	lemma=a flex=ą palat=t con=ǯ cat=noun
dżo	dżyć	fin:pl:ter:imperf.perf	lemma=palat-ć group=J cat=verb flex=ą flex2=ε pref=ε
dżąco	dżyć	pact:sg:acc.inst:f:imperf:aff	lemma=palat-ć group=J cat=verb flex=ą flex2=ąc pref=ε
edszo	ady	adj:sg:acc.inst:f:com	lemma=y grad=sz con=d flex=ą cat=adj:grad pref=ε
elszo	ałki	adj:sg:acc.inst:f:com	lemma=y grad=sz con=k flex=ą cat=adj:grad pref=ε
elszo	ały	adj:sg:acc.inst:f:com	lemma=y grad=sz con=ł flex=ą cat=adj:grad pref=ε
eujo	eować	fin:pl:ter:imperf.perf	lemma=ować group=uj cat=verb flex=ą flex2=ε pref=ε
eująco	eować	pact:sg:acc.inst:f:imperf:aff	lemma=ować group=uj cat=verb flex=ą flex2=ąc pref=ε
eo	ea	subst:sg:inst:f	lemma=a flex=ą palat=t con=e cat=noun
eńszo	any	adj:sg:acc.inst:f:com	lemma=y grad=sz con=n flex=ą cat=adj:grad pref=ε
eńszo	ony	adj:sg:acc.inst:f:com	lemma=y grad=sz con=n flex=ą cat=adj:grad pref=ε
fajo	fać	fin:pl:ter:imperf.perf	lemma=ać group=aj cat=verb flex=ą flex2=ε pref=ε
fająco	fać	pact:sg:acc.inst:f:imperf:aff	lemma=ać group=aj cat=verb flex=ą flex2=ąc pref=ε
fano	fać	ppas:sg:acc.inst:f:imperf.perf:aff	lemma=ać group=a cat=verb flex=ą flex2=n pref=ε
fiajo	fiać	fin:pl:ter:imperf.perf	lemma=ać group=aj cat=verb flex=ą flex2=ε pref=ε
fiająco	fiać	pact:sg:acc.inst:f:imperf:aff	lemma=ać group=aj cat=verb flex=ą flex2=ąc pref=ε
fiano	fiać	ppas:sg:acc.inst:f:imperf.perf:aff	lemma=ać group=a cat=verb flex=ą flex2=n pref=ε
fiejo	fieć	fin:pl:ter:imperf.perf	lemma=palat-eć group=J cat=verb flex=ą flex2=ε pref=ε
fiejąco	fieć	pact:sg:acc.inst:f:imperf:aff	lemma=palat-eć group=J cat=verb flex=ą flex2=ąc pref=ε
fiono	fić	ppas:sg:acc.inst:f:imperf.perf:aff	lemma=palat-ć group=Jo cat=verb flex=ą flex2=n pref=ε
fio	fi	adj:sg:acc.inst:f:pos	lemma=y flex=ą palat=t con=f′ cat=adj
fio	fia	subst:sg:inst:f	lemma=a flex=ą palat=t con=j cat=noun
fio	fić	fin:pl:ter:imperf.perf	lemma=palat-ć group=J cat=verb flex=ą flex2=ε pref=ε
fiąco	fić	pact:sg:acc.inst:f:imperf:aff	lemma=palat-ć group=J cat=verb flex=ą flex2=ąc pref=ε
fnięto	fnąć	ppas:sg:acc.inst:f:imperf.perf:aff	lemma=nąć group=nię cat=verb flex=ą flex2=t pref=ε
fno	fnąć	fin:pl:ter:imperf.perf	lemma=nąć group=n cat=verb flex=ą flex2=ε pref=ε
fujo	fować	fin:pl:ter:imperf.perf	lemma=ować group=uj cat=verb flex=ą flex2=ε pref=ε
fujo	fywać	fin:pl:ter:imperf.perf	lemma=ywać group=uj cat=verb flex=ą flex2=ε pref=ε
fująco	fować	pact:sg:acc.inst:f:imperf:aff	lemma=ować group=uj cat=verb flex=ą flex2=ąc pref=ε
fująco	fywać	pact:sg:acc.inst:f:imperf:aff	lemma=ywać group=uj cat=verb flex=ą flex2=ąc pref=ε
fo	fa	subst:sg:inst:f	lemma=a flex=ą palat=n con=f cat=noun
fo	fa	subst:sg:inst:m1	lemma=a flex=ą palat=n con=f cat=noun
gajo	gać	fin:pl:ter:imperf.perf	lemma=ać group=aj cat=verb flex=ą flex2=ε pref=ε
gająco	gać	pact:sg:acc.inst:f:imperf:aff	lemma=ać group=aj cat=verb flex=ą flex2=ąc pref=ε
gano	gać	ppas:sg:acc.inst:f:imperf.perf:aff	lemma=ać group=a cat=verb flex=ą flex2=n pref=ε
giujo	giować	fin:pl:ter:imperf.perf	lemma=ować group=uj cat=verb flex=ą flex2=ε pref=ε
giująco	giować	pact:sg:acc.inst:f:imperf:aff	lemma=ować group=uj cat=verb flex=ą flex2=ąc pref=ε
gio	gia	subst:sg:inst:f	lemma=a flex=ą palat=t con=j cat=noun
gio	gia	subst:sg:inst:m1	lemma=a flex=ą palat=t con=j cat=noun
gnięto	gnąć	ppas:sg:acc.inst:f:imperf.perf:aff	lemma=nąć group=nię cat=verb flex=ą flex2=t pref=ε
gno	gnąć	fin:pl:ter:imperf.perf	lemma=nąć group=n cat=verb flex=ą flex2=ε pref=ε
gnąco	gnąć	pact:sg:acc.inst:f:imperf:aff	lemma=nąć group=n cat=verb flex=ą flex2=ąc pref=ε
gujo	giwać	fin:pl:ter:imperf.perf	lemma=ywać group=uj cat=verb flex=ą flex2=ε pref=ε
gujo	gować	fin:pl:ter:imperf.perf	lemma=ować group=uj cat=verb flex=ą flex2=ε pref=ε
gująco	giwać	pact:sg:acc.inst:f:imperf:aff	lemma=ywać group=uj cat=verb flex=ą flex2=ąc pref=ε
gująco	gować	pact:sg:acc.inst:f:imperf:aff	lemma=ować group=uj cat=verb flex=ą flex2=ąc pref=ε
go	ga	subst:sg:acc:f	lemma=a flex=ą palat=n con=g cat=noun
go	ga	subst:sg:inst:f	lemma=a flex=ą palat=n con=g cat=noun
go	ga	subst:sg:inst:m1	lemma=a flex=ą palat=n con=g cat=noun
go	ga	subst:sg:inst:m2	lemma=a flex=ą palat=n con=g cat=noun
go	gi	adj:sg:acc.inst:f:pos	lemma=y flex=ą palat=n con=g cat=adj
go	go	subst:sg:inst:m1	lemma=o flex=ą palat=n con=g cat=noun
hajo	hać	fin:pl:ter:imperf.perf	lemma=ać group=aj cat=verb flex=ą flex2=ε pref=ε
hająco	hać	pact:sg:acc.inst:f:imperf:aff	lemma=ać group=aj cat=verb flex=ą flex2=ąc pref=ε
hano	hać	ppas:sg:acc.inst:f:imperf.perf:aff	lemma=ać group=a cat=verb flex=ą flex2=n pref=ε
hnięto	hnąć	ppas:sg:acc.inst:f:imperf.perf:aff	lemma=nąć group=nię cat=verb flex=ą flex2=t pref=ε
hno	hnąć	fin:pl:ter:imperf.perf	lemma=nąć group=n cat=verb flex=ą flex2=ε pref=ε
hszo	hy	adj:sg:acc.inst:f:com	lemma=y grad=sz con=h flex=ą cat=adj:grad pref=ε
hujo	hować	fin:pl:ter:imperf.perf	lemma=ować group=uj cat=verb flex=ą flex2=ε pref=ε
hująco	hować	pact:sg:acc.inst:f:imperf:aff	lemma=ować group=uj cat=verb flex=ą flex2=ąc pref=ε
ho	ha	subst:sg:inst:f	lemma=a flex=ą palat=n con=h cat=noun
ho	ha	subst:sg:inst:m1	lemma=a flex=ą palat=n con=h cat=noun
ho	hy	adj:sg:acc.inst:f:pos	lemma=y flex=ą palat=n con=h cat=adj
jajo	jać	fin:pl:ter:imperf.perf	lemma=ać group=aj cat=verb flex=ą flex2=ε pref=ε
jająco	jać	pact:sg:acc.inst:f:imperf:aff	lemma=ać group=aj cat=verb flex=ą flex2=ąc pref=ε
jano	jać	ppas:sg:acc.inst:f:imperf.perf:aff	lemma=ać group=a cat=verb flex=ą flex2=n pref=ε
jejo	jeć	fin:pl:ter:imperf.perf	lemma=palat-eć group=J cat=verb flex=ą flex2=ε pref=ε
jnięto	jnąć	ppas:sg:acc.inst:f:imperf.perf:aff	lemma=nąć group=nię cat=verb flex=ą flex2=t pref=ε
jno	jnąć	fin:pl:ter:imperf.perf	lemma=nąć group=n cat=verb flex=ą flex2=ε pref=ε
jono	ić	ppas:sg:acc.inst:f:imperf.perf:aff	lemma=palat-ć group=Jo cat=verb flex=ą flex2=n pref=ε
jujo	jować	fin:pl:ter:imperf.perf	lemma=ować group=uj cat=verb flex=ą flex2=ε pref=ε
jująco	jować	pact:sg:acc.inst:f:imperf:aff	lemma=ować group=uj cat=verb flex=ą flex2=ąc pref=ε
jo	i	adj:sg:acc.inst:f:pos	lemma=y flex=ą palat=t con=j cat=adj
jo	ić	fin:pl:ter:imperf.perf	lemma=palat-ć group=J cat=verb flex=ą flex2=ε pref=ε
jo	j	subst:sg:inst:f	lemma=ε flex=ą palat=t con=j cat=noun
jo	ja	subst:sg:acc:f	lemma=a flex=ą palat=t con=j cat=noun
jo	ja	subst:sg:inst:f	lemma=a flex=ą palat=t con=j cat=noun
jo	ja	subst:sg:inst:m1	lemma=a flex=ą palat=t con=j cat=noun
jo	ja	subst:sg:inst:m2	lemma=a flex=ą palat=t con=j cat=noun
jąco	ić	pact:sg:acc.inst:f:imperf:aff	lemma=palat-ć group=J cat=verb flex=ą flex2=ąc pref=ε
kajo	kać	fin:pl:ter:imperf.perf	lemma=ać group=aj cat=verb flex=ą flex2=ε pref=ε
kająco	kać	pact:sg:acc.inst:f:imperf:aff	lemma=ać group=aj cat=verb flex=ą flex2=ąc pref=ε
kano	kać	ppas:sg:acc.inst:f:imperf.perf:aff	lemma=ać group=a cat=verb flex=ą flex2=n pref=ε
kio	kia	subst:sg:inst:f	lemma=a flex=ą palat=t con=j cat=noun
knięto	knąć	ppas:sg:acc.inst:f:imperf.perf:aff	lemma=nąć group=nię cat=verb flex=ą flex2=t pref=ε
kno	knąć	fin:pl:ter:imperf.perf	lemma=nąć group=n cat=verb flex=ą flex2=ε pref=ε
knąco	knąć	pact:sg:acc.inst:f:imperf:aff	lemma=nąć group=n cat=verb flex=ą flex2=ąc pref=ε
kszo	ki	adj:sg:acc.inst:f:com	lemma=y grad=sz con=k flex=ą cat=adj:grad pref=ε
kszo	kki	adj:sg:acc.inst:f:com	lemma=y grad=sz con=k flex=ą cat=adj:grad pref=ε
kujo	kiwać	fin:pl:ter:imperf.perf	lemma=ywać group=uj cat=verb flex=ą flex2=ε pref=ε
kujo	kować	fin:pl:ter:imperf.perf	lemma=ować group=uj cat=verb flex=ą flex2=ε pref=ε
kująco	kiwać	pact:sg:acc.inst:f:imperf:aff	lemma=ywać group=uj cat=verb flex=ą flex2=ąc pref=ε
kująco	kować	pact:sg:acc.inst:f:imperf:aff	lemma=ować group=uj cat=verb flex=ą flex2=ąc pref=ε
ko	ka	subst:sg:acc:f	lemma=a flex=ą palat=n con=k cat=noun
ko	ka	subst:sg:inst:f	lemma=a flex=ą palat=n con=k cat=noun
ko	ka	subst:sg:inst:m1	lemma=a flex=ą palat=n con=k cat=noun
ko	ka	subst:sg:inst:m2	lemma=a flex=ą palat=n con=k cat=noun
ko	ki	adj:sg:acc.inst:f:pos	lemma=y flex=ą palat=n con=k cat=adj
ko	ko	subst:sg:inst:m1	lemma=o flex=ą palat=n con=k cat=noun
lajo	lać	fin:pl:ter:imperf.perf	lemma=ać group=aj cat=verb flex=ą flex2=ε pref=ε
lająco	lać	pact:sg:acc.inst:f:imperf:aff	lemma=ać group=aj cat=verb flex=ą flex2=ąc pref=ε
lano	lać	ppas:sg:acc.inst:f:imperf.perf:aff	lemma=ać group=a cat=verb flex=ą flex2=n pref=ε
lejszo	ły	adj:sg:acc.inst:f:com	lemma=y grad=iejsz con=ł flex=ą cat=adj:grad pref=ε
lejo	leć	fin:pl:ter:imperf.perf	lemma=palat-eć group=J cat=verb flex=ą flex2=ε pref=ε
lejąco	leć	pact:sg:acc.inst:f:imperf:aff	lemma=palat-eć group=J cat=verb flex=ą flex2=ąc pref=ε
liujo	liować	fin:pl:ter:imperf.perf	lemma=ować group=uj cat=verb flex=ą flex2=ε pref=ε
liująco	liować	pact:sg:acc.inst:f:imperf:aff	lemma=ować group=uj cat=verb flex=ą flex2=ąc pref=ε
lio	lia	subst:sg:inst:f	lemma=a flex=ą palat=t con=j cat=noun
lio	lia	subst:sg:inst:m1	lemma=a flex=ą palat=t con=j cat=noun
lio	lia	subst:sg:inst:m2	lemma=a flex=ą palat=t con=j cat=noun
ljo	lja	subst:sg:inst:m1	lemma=a flex=ą palat=t con=j cat=noun
lnięto	lnąć	ppas:sg:acc.inst:f:imperf.perf:aff	lemma=nąć group=nię cat=verb flex=ą flex2=t pref=ε
lno	lnąć	fin:pl:ter:imperf.perf	lemma=nąć group=n cat=verb flex=ą flex2=ε pref=ε
lono	lić	ppas:sg:acc.inst:f:imperf.perf:aff	lemma=palat-ć group=Jo cat=verb flex=ą flex2=n pref=ε
lszo	ły	adj:sg:acc.inst:f:com	lemma=y grad=sz con=ł flex=ą cat=adj:grad pref=ε
lujo	liwać	fin:pl:ter:imperf.perf	lemma=ywać group=uj cat=verb flex=ą flex2=ε pref=ε
lujo	lować	fin:pl:ter:imperf.perf	lemma=ować group=uj cat=verb flex=ą flex2=ε pref=ε
lująco	liwać	pact:sg:acc.inst:f:imperf:aff	lemma=ywać group=uj cat=verb flex=ą flex2=ąc pref=ε
lująco	lować	pact:sg:acc.inst:f:imperf:aff	lemma=ować group=uj cat=verb flex=ą flex2=ąc pref=ε
lo	el	subst:sg:inst:f	lemma=ε flex=ą palat=t con=l cat=noun
lo	iel	subst:sg:inst:f	lemma=ε flex=ą palat=t con=l cat=noun
lo	l	subst:sg:inst:f	lemma=ε flex=ą palat=t con=l cat=noun
lo	la	subst:sg:inst:f	lemma=a flex=ą palat=t con=l cat=noun
lo	la	subst:sg:inst:m1	lemma=a flex=ą palat=t con=l cat=noun
lo	la	subst:sg:inst:m2	lemma=a flex=ą palat=t con=l cat=noun
lo	leć	fin:pl:ter:imperf.perf	lemma=palat-eć group=J cat=verb flex=ą flex2=ε pref=ε
lo	li	adj:sg:acc.inst:f:pos	lemma=y flex=ą palat=t con=l cat=adj
lo	lić	fin:pl:ter:imperf.perf	lemma=palat-ć group=J cat=verb flex=ą flex2=ε pref=ε
ląco	leć	pact:sg:acc.inst:f:imperf:aff	lemma=palat-eć group=J cat=verb flex=ą flex2=ąc pref=ε
ląco	lić	pact:sg:acc.inst:f:imperf:aff	lemma=palat-ć group=J cat=verb flex=ą flex2=ąc pref=ε
ląt	lę	subst:pl:gen:n:col	lemma=ę flex=ąt palat=ę con=l cat=noun
majo	mać	fin:pl:ter:imperf.perf	lemma=ać group=aj cat=verb flex=ą flex2=ε pref=ε
mająco	mać	pact:sg:acc.inst:f:imperf:aff	lemma=ać group=aj cat=verb flex=ą flex2=ąc pref=ε
mano	mać	ppas:sg:acc.inst:f:imperf.perf:aff	lemma=ać group=a cat=verb flex=ą flex2=n pref=ε
miajo	miać	fin:pl:ter:imperf.perf	lemma=ać group=aj cat=verb flex=ą flex2=ε pref=ε
miająco	miać	pact:sg:acc.inst:f:imperf:aff	lemma=ać group=aj cat=verb flex=ą flex2=ąc pref=ε
miano	miać	ppas:sg:acc.inst:f:imperf.perf:aff	lemma=ać group=a cat=verb flex=ą flex2=n pref=ε
miejszo	my	adj:sg:acc.inst:f:com	lemma=y grad=iejsz con=m flex=ą cat=adj:grad pref=ε
miejo	mieć	fin:pl:ter:imperf.perf	lemma=palat-eć group=J cat=verb flex=ą flex2=ε pref=ε
miejąco	mieć	pact:sg:acc.inst:f:imperf:aff	lemma=palat-eć group=J cat=verb flex=ą flex2=ąc pref=ε
miono	mić	ppas:sg:acc.inst:f:imperf.perf:aff	lemma=palat-ć group=Jo cat=verb flex=ą flex2=n pref=ε
miujo	miować	fin:pl:ter:imperf.perf	lemma=ować group=uj cat=verb flex=ą flex2=ε pref=ε
miująco	miować	pact:sg:acc.inst:f:imperf:aff	lemma=ować group=uj cat=verb flex=ą flex2=ąc pref=ε
mio	m	subst:sg:inst:f	lemma=ε flex=ą palat=t con=m′ cat=noun
mio	mi	adj:sg:acc.inst:f:pos	lemma=y flex=ą palat=t con=m′ cat=adj
mio	mia	subst:sg:inst:f	lemma=a flex=ą palat=t con=j cat=noun
mio	mieć	fin:pl:ter:imperf.perf	lemma=palat-eć group=J cat=verb flex=ą flex2=ε pref=ε
mio	mić	fin:pl:ter:imperf.perf	lemma=palat-ć group=J cat=verb flex=ą flex2=ε pref=ε
miąco	mieć	pact:sg:acc.inst:f:imperf:aff	lemma=palat-eć group=J cat=verb flex=ą flex2=ąc pref=ε
miąco	mić	pact:sg:acc.inst:f:imperf:aff	lemma=palat-ć group=J cat=verb flex=ą flex2=ąc pref=ε
mnięto	mnąć	ppas:sg:acc.inst:f:imperf.perf:aff	lemma=nąć group=nię cat=verb flex=ą flex2=t pref=ε
mno	mnąć	fin:pl:ter:imperf.perf	lemma=nąć group=n cat=verb flex=ą flex2=ε pref=ε
mszo	my	adj:sg:acc.inst:f:com	lemma=y grad=sz con=m flex=ą cat=adj:grad pref=ε
mujo	mować	fin:pl:ter:imperf.perf	lemma=ować group=uj cat=verb flex=ą flex2=ε pref=ε
mujo	mywać	fin:pl:ter:imperf.perf	lemma=ywać group=uj cat=verb flex=ą flex2=ε pref=ε
mująco	mować	pact:sg:acc.inst:f:imperf:aff	lemma=ować group=uj cat=verb flex=ą flex2=ąc pref=ε
mująco	mywać	pact:sg:acc.inst:f:imperf:aff	lemma=ywać group=uj cat=verb flex=ą flex2=ąc pref=ε
mo	ma	subst:sg:acc:f	lemma=a flex=ą palat=n con=m cat=noun
mo	ma	subst:sg:inst:f	lemma=a flex=ą palat=n con=m cat=noun
mo	ma	subst:sg:inst:m1	lemma=a flex=ą palat=n con=m cat=noun
mo	mah	subst:sg:inst:m1	lemma=a flex=ą palat=n con=m cat=noun
mo	my	adj:sg:acc.inst:f:pos	lemma=y flex=ą palat=n con=m cat=adj
najo	nać	fin:pl:ter:imperf.perf	lemma=ać group=aj cat=verb flex=ą flex2=ε pref=ε
nająco	nać	pact:sg:acc.inst:f:imperf:aff	lemma=ać group=aj cat=verb flex=ą flex2=ąc pref=ε
nano	nać	ppas:sg:acc.inst:f:imperf.perf:aff	lemma=ać group=a cat=verb flex=ą flex2=n pref=ε
niajo	niać	fin:pl:ter:imperf.perf	lemma=ać group=aj cat=verb flex=ą flex2=ε pref=ε
niająco	niać	pact:sg:acc.inst:f:imperf:aff	lemma=ać group=aj cat=verb flex=ą flex2=ąc pref=ε
niano	niać	ppas:sg:acc.inst:f:imperf.perf:aff	lemma=ać group=a cat=verb flex=ą flex2=n pref=ε
niejszo	ni	adj:sg:acc.inst:f:com	lemma=y grad=iejsz con=n′ flex=ą cat=adj:grad pref=ε
niejszo	ny	adj:sg:acc.inst:f:com	lemma=y grad=iejsz con=n flex=ą cat=adj:grad pref=ε
niejo	nieć	fin:pl:ter:imperf.perf	lemma=palat-eć group=J cat=verb flex=ą flex2=ε pref=ε
niejąco	nieć	pact:sg:acc.inst:f:imperf:aff	lemma=palat-eć group=J cat=verb flex=ą flex2=ąc pref=ε
niono	nić	ppas:sg:acc.inst:f:imperf.perf:aff	lemma=palat-ć group=Jo cat=verb flex=ą flex2=n pref=ε
niujo	niować	fin:pl:ter:imperf.perf	lemma=ować group=uj cat=verb flex=ą flex2=ε pref=ε
niująco	niować	pact:sg:acc.inst:f:imperf:aff	lemma=ować group=uj cat=verb flex=ą flex2=ąc pref=ε
nio	eń	subst:sg:inst:f	lemma=ε flex=ą palat=t con=n′ cat=noun
nio	ień	subst:sg:inst:f	lemma=ε flex=ą palat=t con=n′ cat=noun
nio	ni	adj:sg:acc.inst:f:pos	lemma=y flex=ą palat=t con=n′ cat=adj
nio	nia	subst:sg:acc:f	lemma=a flex=ą palat=t con=j cat=noun
nio	nia	subst:sg:inst:f	lemma=a flex=ą palat=t con=j cat=noun
nio	nia	subst:sg:inst:m1	lemma=a flex=ą palat=t con=j cat=noun
nio	nia	subst:sg:inst:m2	lemma=a flex=ą palat=t con=j cat=noun
nio	nieć	fin:pl:ter:imperf.perf	lemma=palat-eć group=J cat=verb flex=ą flex2=ε pref=ε
nio	nić	fin:pl:ter:imperf.perf	lemma=palat-ć group=J cat=verb flex=ą flex2=ε pref=ε
nio	ń	subst:sg:inst:f	lemma=ε flex=ą palat=t con=n′ cat=noun
niąco	nieć	pact:sg:acc.inst:f:imperf:aff	lemma=palat-eć group=J cat=verb flex=ą flex2=ąc pref=ε
niąco	nić	pact:sg:acc.inst:f:imperf:aff	lemma=palat-ć group=J cat=verb flex=ą flex2=ąc pref=ε
niąt	nię	subst:pl:gen:n:col	lemma=ę flex=ąt palat=ę con=n′ cat=noun
nujo	nować	fin:pl:ter:imperf.perf	lemma=ować group=uj cat=verb flex=ą flex2=ε pref=ε
nujo	nywać	fin:pl:ter:imperf.perf	lemma=ywać group=uj cat=verb flex=ą flex2=ε pref=ε
nująco	nować	pact:sg:acc.inst:f:imperf:aff	lemma=ować group=uj cat=verb flex=ą flex2=ąc pref=ε
nująco	nywać	pact:sg:acc.inst:f:imperf:aff	lemma=ywać group=uj cat=verb flex=ą flex2=ąc pref=ε
no	na	subst:sg:acc:f	lemma=a flex=ą palat=n con=n cat=noun
no	na	subst:sg:inst:f	lemma=a flex=ą palat=n con=n cat=noun
no	na	subst:sg:inst:m1	lemma=a flex=ą palat=n con=n cat=noun
no	na	subst:sg:inst:m2	lemma=a flex=ą palat=n con=n cat=noun
no	nieć	fin:pl:ter:imperf.perf	lemma=palat-eć group=J cat=verb flex=ą flex2=ε pref=ε
no	no	subst:sg:inst:m1	lemma=o flex=ą palat=n con=n cat=noun
no	ny	adj:sg:acc.inst:f:pos	lemma=y flex=ą palat=n con=n cat=adj
nąco	nieć	pact:sg:acc.inst:f:imperf:aff	lemma=palat-eć group=J cat=verb flex=ą flex2=ąc pref=ε
ocio	óć	subst:sg:inst:f	lemma=ε flex=ą palat=t con=t′ cat=noun
odzio	ódź	subst:sg:inst:f	lemma=ε flex=ą palat=t con=d′ cat=noun
olo	ól	subst:sg:inst:f	lemma=ε flex=ą palat=t con=l cat=noun
owio	ów	subst:sg:inst:f	lemma=ε flex=ą palat=t con=v′ cat=noun
ozio	óź	subst:sg:inst:f	lemma=ε flex=ą palat=t con=z′ cat=noun
oo	oa	subst:sg:inst:f	lemma=a flex=ą palat=n con=o cat=noun
ożo	óż	subst:sg:inst:f	lemma=ε flex=ą palat=t con=ž cat=noun
pajo	pać	fin:pl:ter:imperf.perf	lemma=ać group=aj cat=verb flex=ą flex2=ε pref=ε
pająco	pać	pact:sg:acc.inst:f:imperf:aff	lemma=ać group=aj cat=verb flex=ą flex2=ąc pref=ε
pano	pać	ppas:sg:acc.inst:f:imperf.perf:aff	lemma=ać group=a cat=verb flex=ą flex2=n pref=ε
piajo	piać	fin:pl:ter:imperf.perf	lemma=ać group=aj cat=verb flex=ą flex2=ε pref=ε
piająco	piać	pact:sg:acc.inst:f:imperf:aff	lemma=ać group=aj cat=verb flex=ą flex2=ąc pref=ε
piano	piać	ppas:sg:acc.inst:f:imperf.perf:aff	lemma=ać group=a cat=verb flex=ą flex2=n pref=ε
piejo	pieć	fin:pl:ter:imperf.perf	lemma=palat-eć group=J cat=verb flex=ą flex2=ε pref=ε
piejąco	pieć	pact:sg:acc.inst:f:imperf:aff	lemma=palat-eć group=J cat=verb flex=ą flex2=ąc pref=ε
piono	pić	ppas:sg:acc.inst:f:imperf.perf:aff	lemma=palat-ć group=Jo cat=verb flex=ą flex2=n pref=ε
piujo	piować	fin:pl:ter:imperf.perf	lemma=ować group=uj cat=verb flex=ą flex2=ε pref=ε
piująco	piować	pact:sg:acc.inst:f:imperf:aff	lemma=ować group=uj cat=verb flex=ą flex2=ąc pref=ε
pio	p	subst:sg:inst:f	lemma=ε flex=ą palat=t con=p′ cat=noun
pio	pi	adj:sg:acc.inst:f:pos	lemma=y flex=ą palat=t con=p′ cat=adj
pio	pia	subst:sg:acc:f	lemma=a flex=ą palat=t con=j cat=noun
pio	pia	subst:sg:inst:f	lemma=a flex=ą palat=t con=j cat=noun
pio	pieć	fin:pl:ter:imperf.perf	lemma=palat-eć group=J cat=verb flex=ą flex2=ε pref=ε
pio	pić	fin:pl:ter:imperf.perf	lemma=palat-ć group=J cat=verb flex=ą flex2=ε pref=ε
piąco	pieć	pact:sg:acc.inst:f:imperf:aff	lemma=palat-eć group=J cat=verb flex=ą flex2=ąc pref=ε
piąco	pić	pact:sg:acc.inst:f:imperf:aff	lemma=palat-ć group=J cat=verb flex=ą flex2=ąc pref=ε
piąt	pię	subst:pl:gen:n:col	lemma=ę flex=ąt palat=ę con=p′ cat=noun
pnięto	pnąć	ppas:sg:acc.inst:f:imperf.perf:aff	lemma=nąć group=nię cat=verb flex=ą flex2=t pref=ε
pno	pnąć	fin:pl:ter:imperf.perf	lemma=nąć group=n cat=verb flex=ą flex2=ε pref=ε
pnąco	pnąć	pact:sg:acc.inst:f:imperf:aff	lemma=nąć group=n cat=verb flex=ą flex2=ąc pref=ε
pszo	pi	adj:sg:acc.inst:f:com	lemma=y grad=sz con=p′ flex=ą cat=adj:grad pref=ε
pszo	pki	adj:sg:acc.inst:f:com	lemma=y grad=sz con=k flex=ą cat=adj:grad pref=ε
pszo	py	adj:sg:acc.inst:f:com	lemma=y grad=sz con=p flex=ą cat=adj:grad pref=ε
pujo	pować	fin:pl:ter:imperf.perf	lemma=ować group=uj cat=verb flex=ą flex2=ε pref=ε
pujo	pywać	fin:pl:ter:imperf.perf	lemma=ywać group=uj cat=verb flex=ą flex2=ε pref=ε
pująco	pować	pact:sg:acc.inst:f:imperf:aff	lemma=ować group=uj cat=verb flex=ą flex2=ąc pref=ε
pująco	pywać	pact:sg:acc.inst:f:imperf:aff	lemma=ywać group=uj cat=verb flex=ą flex2=ąc pref=ε
po	pa	subst:sg:acc:f	lemma=a flex=ą palat=n con=p cat=noun
po	pa	subst:sg:inst:f	lemma=a flex=ą palat=n con=p cat=noun
po	pa	subst:sg:inst:m1	lemma=a flex=ą palat=n con=p cat=noun
po	pa	subst:sg:inst:m2	lemma=a flex=ą palat=n con=p cat=noun
po	py	adj:sg:acc.inst:f:pos	lemma=y flex=ą palat=n con=p cat=adj
rajo	rać	fin:pl:ter:imperf.perf	lemma=ać group=aj cat=verb flex=ą flex2=ε pref=ε
rająco	rać	pact:sg:acc.inst:f:imperf:aff	lemma=ać group=aj cat=verb flex=ą flex2=ąc pref=ε
rano	rać	ppas:sg:acc.inst:f:imperf.perf:aff	lemma=ać group=a cat=verb flex=ą flex2=n pref=ε
riujo	riować	fin:pl:ter:imperf.perf	lemma=ować group=uj cat=verb flex=ą flex2=ε pref=ε
riująco	riować	pact:sg:acc.inst:f:imperf:aff	lemma=ować group=uj cat=verb flex=ą flex2=ąc pref=ε
rio	ria	subst:sg:inst:f	lemma=a flex=ą palat=t con=j cat=noun
rio	ria	subst:sg:inst:m1	lemma=a flex=ą palat=t con=j cat=noun
rnięto	rnąć	ppas:sg:acc.inst:f:imperf.perf:aff	lemma=nąć group=nię cat=verb flex=ą flex2=t pref=ε
rno	rnąć	fin:pl:ter:imperf.perf	lemma=nąć group=n cat=verb flex=ą flex2=ε pref=ε
rnąco	rnąć	pact:sg:acc.inst:f:imperf:aff	lemma=nąć group=n cat=verb flex=ą flex2=ąc pref=ε
rszo	roki	adj:sg:acc.inst:f:com	lemma=y grad=sz con=k flex=ą cat=adj:grad pref=ε
rszo	ry	adj:sg:acc.inst:f:com	lemma=y grad=sz con=r flex=ą cat=adj:grad pref=ε
rujo	rować	fin:pl:ter:imperf.perf	lemma=ować group=uj cat=verb flex=ą flex2=ε pref=ε
rujo	rywać	fin:pl:ter:imperf.perf	lemma=ywać group=uj cat=verb flex=ą flex2=ε pref=ε
rująco	rować	pact:sg:acc.inst:f:imperf:aff	lemma=ować group=uj cat=verb flex=ą flex2=ąc pref=ε
rująco	rywać	pact:sg:acc.inst:f:imperf:aff	lemma=ywać group=uj cat=verb flex=ą flex2=ąc pref=ε
rzajo	rzać	fin:pl:ter:imperf.perf	lemma=ać group=aj cat=verb flex=ą flex2=ε pref=ε
rzająco	rzać	pact:sg:acc.inst:f:imperf:aff	lemma=ać group=aj cat=verb flex=ą flex2=ąc pref=ε
rzano	rzać	ppas:sg:acc.inst:f:imperf.perf:aff	lemma=ać group=a cat=verb flex=ą flex2=n pref=ε
rzejszo	ry	adj:sg:acc.inst:f:com	lemma=y grad=iejsz con=r flex=ą cat=adj:grad pref=ε
rzejo	rzeć	fin:pl:ter:imperf.perf	lemma=palat-eć group=J cat=verb flex=ą flex2=ε pref=ε
rzejąco	rzeć	pact:sg:acc.inst:f:imperf:aff	lemma=palat-eć group=J cat=verb flex=ą flex2=ąc pref=ε
rznięto	rznąć	ppas:sg:acc.inst:f:imperf.perf:aff	lemma=nąć group=nię cat=verb flex=ą flex2=t pref=ε
rzno	rznąć	fin:pl:ter:imperf.perf	lemma=nąć group=n cat=verb flex=ą flex2=ε pref=ε
rznąco	rznąć	pact:sg:acc.inst:f:imperf:aff	lemma=nąć group=n cat=verb flex=ą flex2=ąc pref=ε
rzono	rzyć	ppas:sg:acc.inst:f:imperf.perf:aff	lemma=palat-ć group=Jo cat=verb flex=ą flex2=n pref=ε
rzujo	rzować	fin:pl:ter:imperf.perf	lemma=ować group=uj cat=verb flex=ą flex2=ε pref=ε
rzująco	rzować	pact:sg:acc.inst:f:imperf:aff	lemma=ować group=uj cat=verb flex=ą flex2=ąc pref=ε
rzo	rz	subst:sg:inst:f	lemma=ε flex=ą palat=t con=ř cat=noun
rzo	rza	subst:sg:inst:f	lemma=a flex=ą palat=t con=ř cat=noun
rzo	rza	subst:sg:inst:m1	lemma=a flex=ą palat=t con=ř cat=noun
rzo	rzeć	fin:pl:ter:imperf.perf	lemma=palat-eć group=J cat=verb flex=ą flex2=ε pref=ε
rzo	rzy	adj:sg:acc.inst:f:pos	lemma=y flex=ą palat=t con=ř cat=adj
rzo	rzyć	fin:pl:ter:imperf.perf	lemma=palat-ć group=J cat=verb flex=ą flex2=ε pref=ε
rząco	rzeć	pact:sg:acc.inst:f:imperf:aff	lemma=palat-eć group=J cat=verb flex=ą flex2=ąc pref=ε
rząco	rzyć	pact:sg:acc.inst:f:imperf:aff	lemma=palat-ć group=J cat=verb flex=ą flex2=ąc pref=ε
rząt	rzę	subst:pl:gen:n:col	lemma=ę flex=ąt palat=ę con=ř cat=noun
ro	ra	subst:sg:acc:f	lemma=a flex=ą palat=n con=r cat=noun
ro	ra	subst:sg:inst:f	lemma=a flex=ą palat=n con=r cat=noun
ro	ra	subst:sg:inst:m1	lemma=a flex=ą palat=n con=r cat=noun
ro	ra	subst:sg:inst:m2	lemma=a flex=ą palat=n con=r cat=noun
ro	ro	subst:sg:inst:m1	lemma=o flex=ą palat=n con=r cat=noun
ro	ry	adj:sg:acc.inst:f:pos	lemma=y flex=ą palat=n con=r cat=adj
sajo	sać	fin:pl:ter:imperf.perf	lemma=ać group=aj cat=verb flex=ą flex2=ε pref=ε
sająco	sać	pact:sg:acc.inst:f:imperf:aff	lemma=ać group=aj cat=verb flex=ą flex2=ąc pref=ε
sano	sać	ppas:sg:acc.inst:f:imperf.perf:aff	lemma=ać group=a cat=verb flex=ą flex2=n pref=ε
siajo	siać	fin:pl:ter:imperf.perf	lemma=ać group=aj cat=verb flex=ą flex2=ε pref=ε
siająco	siać	pact:sg:acc.inst:f:imperf:aff	lemma=ać group=aj cat=verb flex=ą flex2=ąc pref=ε
siano	siać	ppas:sg:acc.inst:f:imperf.perf:aff	lemma=ać group=a cat=verb flex=ą flex2=n pref=ε
siejo	sieć	fin:pl:ter:imperf.perf	lemma=palat-eć group=J cat=verb flex=ą flex2=ε pref=ε
siejąco	sieć	pact:sg:acc.inst:f:imperf:aff	lemma=palat-eć group=J cat=verb flex=ą flex2=ąc pref=ε
siono	sić	ppas:sg:acc.inst:f:imperf.perf:aff	lemma=palat-ć group=Jo cat=verb flex=ą flex2=n pref=ε
siujo	siować	fin:pl:ter:imperf.perf	lemma=ować group=uj cat=verb flex=ą flex2=ε pref=ε
siująco	siować	pact:sg:acc.inst:f:imperf:aff	lemma=ować group=uj cat=verb flex=ą flex2=ąc pref=ε
sio	ieś	subst:sg:inst:f	lemma=ε flex=ą palat=t con=s′ cat=noun
sio	si	adj:sg:acc.inst:f:pos	lemma=y flex=ą palat=t con=s′ cat=adj
sio	sia	subst:sg:inst:f	lemma=a flex=ą palat=t con=s′ cat=noun
sio	sić	fin:pl:ter:imperf.perf	lemma=palat-ć group=J cat=verb flex=ą flex2=ε pref=ε
sio	ś	subst:sg:inst:f	lemma=ε flex=ą palat=t con=s′ cat=noun
siąco	sić	pact:sg:acc.inst:f:imperf:aff	lemma=palat-ć group=J cat=verb flex=ą flex2=ąc pref=ε
siąt	się	subst:pl:gen:n:col	lemma=ę flex=ąt palat=ę con=s′ cat=noun
snięto	snąć	ppas:sg:acc.inst:f:imperf.perf:aff	lemma=nąć group=nię cat=verb flex=ą flex2=t pref=ε
sno	snąć	fin:pl:ter:imperf.perf	lemma=nąć group=n cat=verb flex=ą flex2=ε pref=ε
snąco	snąć	pact:sg:acc.inst:f:imperf:aff	lemma=nąć group=n cat=verb flex=ą flex2=ąc pref=ε
sujo	sować	fin:pl:ter:imperf.perf	lemma=ować group=uj cat=verb flex=ą flex2=ε pref=ε
sujo	sywać	fin:pl:ter:imperf.perf	lemma=ywać group=uj cat=verb flex=ą flex2=ε pref=ε
sująco	sować	pact:sg:acc.inst:f:imperf:aff	lemma=ować group=uj cat=verb flex=ą flex2=ąc pref=ε
sująco	sywać	pact:sg:acc.inst:f:imperf:aff	lemma=ywać group=uj cat=verb flex=ą flex2=ąc pref=ε
szajo	szać	fin:pl:ter:imperf.perf	lemma=ać group=aj cat=verb flex=ą flex2=ε pref=ε
szająco	szać	pact:sg:acc.inst:f:imperf:aff	lemma=ać group=aj cat=verb flex=ą flex2=ąc pref=ε
szano	szać	ppas:sg:acc.inst:f:imperf.perf:aff	lemma=ać group=a cat=verb flex=ą flex2=n pref=ε
szczono	ścić	ppas:sg:acc.inst:f:imperf.perf:aff	lemma=palat-ć group=Jo cat=verb flex=ą flex2=n pref=ε
szczo	ścieć	fin:pl:ter:imperf.perf	lemma=palat-eć group=J cat=verb flex=ą flex2=ε pref=ε
szczo	ścić	fin:pl:ter:imperf.perf	lemma=palat-ć group=J cat=verb flex=ą flex2=ε pref=ε
szcząco	ścieć	pact:sg:acc.inst:f:imperf:aff	lemma=palat-eć group=J cat=verb flex=ą flex2=ąc pref=ε
szcząco	ścić	pact:sg:acc.inst:f:imperf:aff	lemma=palat-ć group=J cat=verb flex=ą flex2=ąc pref=ε
szejo	szeć	fin:pl:ter:imperf.perf	lemma=palat-eć group=J cat=verb flex=ą flex2=ε pref=ε
szejąco	szeć	pact:sg:acc.inst:f:imperf:aff	lemma=palat-eć group=J cat=verb flex=ą flex2=ąc pref=ε
szono	sić	ppas:sg:acc.inst:f:imperf.perf:aff	lemma=palat-ć group=Jo cat=verb flex=ą flex2=n pref=ε
szono	szyć	ppas:sg:acc.inst:f:imperf.perf:aff	lemma=palat-ć group=Jo cat=verb flex=ą flex2=n pref=ε
szujo	szować	fin:pl:ter:imperf.perf	lemma=ować group=uj cat=verb flex=ą flex2=ε pref=ε
szujo	szywać	fin:pl:ter:imperf.perf	lemma=ywać group=uj cat=verb flex=ą flex2=ε pref=ε
szująco	szować	pact:sg:acc.inst:f:imperf:aff	lemma=ować group=uj cat=verb flex=ą flex2=ąc pref=ε
szująco	szywać	pact:sg:acc.inst:f:imperf:aff	lemma=ywać group=uj cat=verb flex=ą flex2=ąc pref=ε
szo	esz	subst:sg:inst:f	lemma=ε flex=ą palat=t con=š cat=noun
szo	sieć	fin:pl:ter:imperf.perf	lemma=palat-eć group=J cat=verb flex=ą flex2=ε pref=ε
szo	sić	fin:pl:ter:imperf.perf	lemma=palat-ć group=J cat=verb flex=ą flex2=ε pref=ε
szo	sz	subst:sg:inst:f	lemma=ε flex=ą palat=t con=š cat=noun
szo	sza	subst:sg:acc:f	lemma=a flex=ą palat=t con=š cat=noun
szo	sza	subst:sg:inst:f	lemma=a flex=ą palat=t con=š cat=noun
szo	sza	subst:sg:inst:m1	lemma=a flex=ą palat=t con=š cat=noun
szo	szeć	fin:pl:ter:imperf.perf	lemma=palat-eć group=J cat=verb flex=ą flex2=ε pref=ε
szo	szy	adj:sg:acc.inst:f:pos	lemma=y flex=ą palat=t con=š cat=adj
szo	szyć	fin:pl:ter:imperf.perf	lemma=palat-ć group=J cat=verb flex=ą flex2=ε pref=ε
sząco	sieć	pact:sg:acc.inst:f:imperf:aff	lemma=palat-eć group=J cat=verb flex=ą flex2=ąc pref=ε
sząco	sić	pact:sg:acc.inst:f:imperf:aff	lemma=palat-ć group=J cat=verb flex=ą flex2=ąc pref=ε
sząco	szeć	pact:sg:acc.inst:f:imperf:aff	lemma=palat-eć group=J cat=verb flex=ą flex2=ąc pref=ε
sząco	szyć	pact:sg:acc.inst:f:imperf:aff	lemma=palat-ć group=J cat=verb flex=ą flex2=ąc pref=ε
sząt	szę	subst:pl:gen:n:col	lemma=ę flex=ąt palat=ę con=š cat=noun
so	sa	subst:sg:acc:f	lemma=a flex=ą palat=n con=s cat=noun
so	sa	subst:sg:inst:f	lemma=a flex=ą palat=n con=s cat=noun
so	sa	subst:sg:inst:m1	lemma=a flex=ą palat=n con=s cat=noun
so	sy	adj:sg:acc.inst:f:pos	lemma=y flex=ą palat=n con=s cat=adj
tajo	tać	fin:pl:ter:imperf.perf	lemma=ać group=aj cat=verb flex=ą flex2=ε pref=ε
tająco	tać	pact:sg:acc.inst:f:imperf:aff	lemma=ać group=aj cat=verb flex=ą flex2=ąc pref=ε
tano	tać	ppas:sg:acc.inst:f:imperf.perf:aff	lemma=ać group=a cat=verb flex=ą flex2=n pref=ε
tiujo	tiować	fin:pl:ter:imperf.perf	lemma=ować group=uj cat=verb flex=ą flex2=ε pref=ε
tiująco	tiować	pact:sg:acc.inst:f:imperf:aff	lemma=ować group=uj cat=verb flex=ą flex2=ąc pref=ε
tio	tia	subst:sg:inst:f	lemma=a flex=ą palat=t con=j cat=noun
tnięto	tnąć	ppas:sg:acc.inst:f:imperf.perf:aff	lemma=nąć group=nię cat=verb flex=ą flex2=t pref=ε
tno	tnąć	fin:pl:ter:imperf.perf	lemma=nąć group=n cat=verb flex=ą flex2=ε pref=ε
tnąco	tnąć	pact:sg:acc.inst:f:imperf:aff	lemma=nąć group=n cat=verb flex=ą flex2=ąc pref=ε
tszo	cki	adj:sg:acc.inst:f:com	lemma=y grad=sz con=k flex=ą cat=adj:grad pref=ε
tszo	tki	adj:sg:acc.inst:f:com	lemma=y grad=sz con=k flex=ą cat=adj:grad pref=ε
tszo	ty	adj:sg:acc.inst:f:com	lemma=y grad=sz con=t flex=ą cat=adj:grad pref=ε
tujo	tować	fin:pl:ter:imperf.perf	lemma=ować group=uj cat=verb flex=ą flex2=ε pref=ε
tujo	tywać	fin:pl:ter:imperf.perf	lemma=ywać group=uj cat=verb flex=ą flex2=ε pref=ε
tująco	tować	pact:sg:acc.inst:f:imperf:aff	lemma=ować group=uj cat=verb flex=ą flex2=ąc pref=ε
tująco	tywać	pact:sg:acc.inst:f:imperf:aff	lemma=ywać group=uj cat=verb flex=ą flex2=ąc pref=ε
to	ta	subst:sg:acc:f	lemma=a flex=ą palat=n con=t cat=noun
to	ta	subst:sg:inst:f	lemma=a flex=ą palat=n con=t cat=noun
to	ta	subst:sg:inst:m1	lemma=a flex=ą palat=n con=t cat=noun
to	ta	subst:sg:inst:m2	lemma=a flex=ą palat=n con=t cat=noun
to	to	subst:sg:inst:m1	lemma=o flex=ą palat=n con=t cat=noun
to	ty	adj:sg:acc.inst:f:pos	lemma=y flex=ą palat=n con=t cat=adj
uujo	uować	fin:pl:ter:imperf.perf	lemma=ować group=uj cat=verb flex=ą flex2=ε pref=ε
uująco	uować	pact:sg:acc.inst:f:imperf:aff	lemma=ować group=uj cat=verb flex=ą flex2=ąc pref=ε
uo	ua	subst:sg:inst:f	lemma=a flex=ą palat=n con=u cat=noun
uo	ua	subst:sg:inst:m1	lemma=a flex=ą palat=n con=u cat=noun
vio	via	subst:sg:inst:f	lemma=a flex=ą palat=t con=j cat=noun
vio	via	subst:sg:inst:m1	lemma=a flex=ą palat=t con=j cat=noun
vo	va	subst:sg:acc:f	lemma=a flex=ą palat=n con=v cat=noun
vo	va	subst:sg:inst:f	lemma=a flex=ą palat=n con=v cat=noun
vo	va	subst:sg:inst:m1	lemma=a flex=ą palat=n con=v cat=noun
wajo	wać	fin:pl:ter:imperf.perf	lemma=ać group=aj cat=verb flex=ą flex2=ε pref=ε
wająco	wać	pact:sg:acc.inst:f:imperf:aff	lemma=ać group=aj cat=verb flex=ą flex2=ąc pref=ε
wano	wać	ppas:sg:acc.inst:f:imperf.perf:aff	lemma=ać group=a cat=verb flex=ą flex2=n pref=ε
wiajo	wiać	fin:pl:ter:imperf.perf	lemma=ać group=aj cat=verb flex=ą flex2=ε pref=ε
wiająco	wiać	pact:sg:acc.inst:f:imperf:aff	lemma=ać group=aj cat=verb flex=ą flex2=ąc pref=ε
wiano	wiać	ppas:sg:acc.inst:f:imperf.perf:aff	lemma=ać group=a cat=verb flex=ą flex2=n pref=ε
wiejszo	wy	adj:sg:acc.inst:f:com	lemma=y grad=iejsz con=v flex=ą cat=adj:grad pref=ε
wiejo	wieć	fin:pl:ter:imperf.perf	lemma=palat-eć group=J cat=verb flex=ą flex2=ε pref=ε
wiejąco	wieć	pact:sg:acc.inst:f:imperf:aff	lemma=palat-eć group=J cat=verb flex=ą flex2=ąc pref=ε
wieńszo	wony	adj:sg:acc.inst:f:com	lemma=y grad=sz con=n flex=ą cat=adj:grad pref=ε
wiono	wić	ppas:sg:acc.inst:f:imperf.perf:aff	lemma=palat-ć group=Jo cat=verb flex=ą flex2=n pref=ε
wiujo	wiować	fin:pl:ter:imperf.perf	lemma=ować group=uj cat=verb flex=ą flex2=ε pref=ε
wiująco	wiować	pact:sg:acc.inst:f:imperf:aff	lemma=ować group=uj cat=verb flex=ą flex2=ąc pref=ε
wio	ew	subst:sg:inst:f	lemma=ε flex=ą palat=t con=v′ cat=noun
wio	iew	subst:sg:inst:f	lemma=ε flex=ą palat=t con=v′ cat=noun
wio	wi	adj:sg:acc.inst:f:pos	lemma=y flex=ą palat=t con=v′ cat=adj
wio	wia	subst:sg:inst:f	lemma=a flex=ą palat=t con=j cat=noun
wio	wieć	fin:pl:ter:imperf.perf	lemma=palat-eć group=J cat=verb flex=ą flex2=ε pref=ε
wio	wić	fin:pl:ter:imperf.perf	lemma=palat-ć group=J cat=verb flex=ą flex2=ε pref=ε
wiąco	wieć	pact:sg:acc.inst:f:imperf:aff	lemma=palat-eć group=J cat=verb flex=ą flex2=ąc pref=ε
wiąco	wić	pact:sg:acc.inst:f:imperf:aff	lemma=palat-ć group=J cat=verb flex=ą flex2=ąc pref=ε
wiąt	wię	subst:pl:gen:n:col	lemma=ę flex=ąt palat=ę con=v′ cat=noun
wnięto	wnąć	ppas:sg:acc.inst:f:imperf.perf:aff	lemma=nąć group=nię cat=verb flex=ą flex2=t pref=ε
wno	wnąć	fin:pl:ter:imperf.perf	lemma=nąć group=n cat=verb flex=ą flex2=ε pref=ε
wszo	wy	adj:sg:acc.inst:f:com	lemma=y grad=sz con=v flex=ą cat=adj:grad pref=ε
wujo	wować	fin:pl:ter:imperf.perf	lemma=ować group=uj cat=verb flex=ą flex2=ε pref=ε
wujo	wywać	fin:pl:ter:imperf.perf	lemma=ywać group=uj cat=verb flex=ą flex2=ε pref=ε
wująco	wować	pact:sg:acc.inst:f:imperf:aff	lemma=ować group=uj cat=verb flex=ą flex2=ąc pref=ε
wująco	wywać	pact:sg:acc.inst:f:imperf:aff	lemma=ywać group=uj cat=verb flex=ą flex2=ąc pref=ε
wo	wa	subst:sg:acc:f	lemma=a flex=ą palat=n con=v cat=noun
wo	wa	subst:sg:inst:f	lemma=a flex=ą palat=n con=v cat=noun
wo	wa	subst:sg:inst:m1	lemma=a flex=ą palat=n con=v cat=noun
wo	wy	adj:sg:acc.inst:f:pos	lemma=y flex=ą palat=n con=v cat=adj
xo	xa	subst:sg:inst:m1	lemma=a flex=ą palat=n con=s cat=noun
zajo	zać	fin:pl:ter:imperf.perf	lemma=ać group=aj cat=verb flex=ą flex2=ε pref=ε
zająco	zać	pact:sg:acc.inst:f:imperf:aff	lemma=ać group=aj cat=verb flex=ą flex2=ąc pref=ε
zano	zać	ppas:sg:acc.inst:f:imperf.perf:aff	lemma=ać group=a cat=verb flex=ą flex2=n pref=ε
ziajo	ziać	fin:pl:ter:imperf.perf	lemma=ać group=aj cat=verb flex=ą flex2=ε pref=ε
ziająco	ziać	pact:sg:acc.inst:f:imperf:aff	lemma=ać group=aj cat=verb flex=ą flex2=ąc pref=ε
ziano	ziać	ppas:sg:acc.inst:f:imperf.perf:aff	lemma=ać group=a cat=verb flex=ą flex2=n pref=ε
ziejo	zieć	fin:pl:ter:imperf.perf	lemma=palat-eć group=J cat=verb flex=ą flex2=ε pref=ε
ziejąco	zieć	pact:sg:acc.inst:f:imperf:aff	lemma=palat-eć group=J cat=verb flex=ą flex2=ąc pref=ε
ziono	zić	ppas:sg:acc.inst:f:imperf.perf:aff	lemma=palat-ć group=Jo cat=verb flex=ą flex2=n pref=ε
ziujo	ziować	fin:pl:ter:imperf.perf	lemma=ować group=uj cat=verb flex=ą flex2=ε pref=ε
ziująco	ziować	pact:sg:acc.inst:f:imperf:aff	lemma=ować group=uj cat=verb flex=ą flex2=ąc pref=ε
zio	zi	adj:sg:acc.inst:f:pos	lemma=y flex=ą palat=t con=z′ cat=adj
zio	zia	subst:sg:inst:f	lemma=a flex=ą palat=t con=z′ cat=noun
zio	zić	fin:pl:ter:imperf.perf	lemma=palat-ć group=J cat=verb flex=ą flex2=ε pref=ε
zio	ź	subst:sg:inst:f	lemma=ε flex=ą palat=t con=z′ cat=noun
ziąco	zić	pact:sg:acc.inst:f:imperf:aff	lemma=palat-ć group=J cat=verb flex=ą flex2=ąc pref=ε
znięto	znąć	ppas:sg:acc.inst:f:imperf.perf:aff	lemma=nąć group=nię cat=verb flex=ą flex2=t pref=ε
zno	znąć	fin:pl:ter:imperf.perf	lemma=nąć group=n cat=verb flex=ą flex2=ε pref=ε
znąco	znąć	pact:sg:acc.inst:f:imperf:aff	lemma=nąć group=n cat=verb flex=ą flex2=ąc pref=ε
zujo	zować	fin:pl:ter:imperf.perf	lemma=ować group=uj cat=verb flex=ą flex2=ε pref=ε
zujo	zywać	fin:pl:ter:imperf.perf	lemma=ywać group=uj cat=verb flex=ą flex2=ε pref=ε
zująco	zować	pact:sg:acc.inst:f:imperf:aff	lemma=ować group=uj cat=verb flex=ą flex2=ąc pref=ε
zująco	zywać	pact:sg:acc.inst:f:imperf:aff	lemma=ywać group=uj cat=verb flex=ą flex2=ąc pref=ε
zo	za	subst:sg:inst:f	lemma=a flex=ą palat=n con=z cat=noun
zo	za	subst:sg:inst:m1	lemma=a flex=ą palat=n con=z cat=noun
zo	zy	adj:sg:acc.inst:f:pos	lemma=y flex=ą palat=n con=z cat=adj
ębio	ąb	subst:sg:inst:f	lemma=ε flex=ą palat=t con=b′ cat=noun
ędzio	ądź	subst:sg:inst:f	lemma=ε flex=ą palat=t con=d′ cat=noun
ętszo	ący	adj:sg:acc.inst:f:com	lemma=y grad=sz con=c flex=ą cat=adj:grad pref=ε
ęzio	ąź	subst:sg:inst:f	lemma=ε flex=ą palat=t con=z′ cat=noun
ęższo	ąski	adj:sg:acc.inst:f:com	lemma=y grad=sz con=k flex=ą cat=adj:grad pref=ε
ężo	ąż	subst:sg:inst:f	lemma=ε flex=ą palat=t con=ž cat=noun
łajo	łać	fin:pl:ter:imperf.perf	lemma=ać group=aj cat=verb flex=ą flex2=ε pref=ε
łająco	łać	pact:sg:acc.inst:f:imperf:aff	lemma=ać group=aj cat=verb flex=ą flex2=ąc pref=ε
łano	łać	ppas:sg:acc.inst:f:imperf.perf:aff	lemma=ać group=a cat=verb flex=ą flex2=n pref=ε
łujo	łować	fin:pl:ter:imperf.perf	lemma=ować group=uj cat=verb flex=ą flex2=ε pref=ε
łujo	ływać	fin:pl:ter:imperf.perf	lemma=ywać group=uj cat=verb flex=ą flex2=ε pref=ε
łująco	łować	pact:sg:acc.inst:f:imperf:aff	lemma=ować group=uj cat=verb flex=ą flex2=ąc pref=ε
łująco	ływać	pact:sg:acc.inst:f:imperf:aff	lemma=ywać group=uj cat=verb flex=ą flex2=ąc pref=ε
ło	ła	subst:sg:acc:f	lemma=a flex=ą palat=n con=ł cat=noun
ło	ła	subst:sg:inst:f	lemma=a flex=ą palat=n con=ł cat=noun
ło	ła	subst:sg:inst:m1	lemma=a flex=ą palat=n con=ł cat=noun
ło	ło	subst:sg:inst:m1	lemma=o flex=ą palat=n con=ł cat=noun
ło	ły	adj:sg:acc.inst:f:pos	lemma=y flex=ą palat=n con=ł cat=adj
ńszo	ni	adj:sg:acc.inst:f:com	lemma=y grad=sz con=n′ flex=ą cat=adj:grad pref=ε
ńszo	nki	adj:sg:acc.inst:f:com	lemma=y grad=sz con=k flex=ą cat=adj:grad pref=ε
ńszo	ny	adj:sg:acc.inst:f:com	lemma=y grad=sz con=n flex=ą cat=adj:grad pref=ε
ściejszo	sty	adj:sg:acc.inst:f:com	lemma=y grad=iejsz con=t flex=ą cat=adj:grad pref=ε
ślejszo	sły	adj:sg:acc.inst:f:com	lemma=y grad=iejsz con=ł flex=ą cat=adj:grad pref=ε
śniejszo	sny	adj:sg:acc.inst:f:com	lemma=y grad=iejsz con=n flex=ą cat=adj:grad pref=ε
śnięto	snąć	ppas:sg:acc.inst:f:imperf.perf:aff	lemma=nąć group=nię cat=verb flex=ą flex2=t pref=ε
śno	śnąć	fin:pl:ter:imperf.perf	lemma=nąć group=n cat=verb flex=ą flex2=ε pref=ε
źlejszo	zły	adj:sg:acc.inst:f:com	lemma=y grad=iejsz con=ł flex=ą cat=adj:grad pref=ε
źniejszo	zny	adj:sg:acc.inst:f:com	lemma=y grad=iejsz con=n flex=ą cat=adj:grad pref=ε
źnięto	znąć	ppas:sg:acc.inst:f:imperf.perf:aff	lemma=nąć group=nię cat=verb flex=ą flex2=t pref=ε
żajo	żać	fin:pl:ter:imperf.perf	lemma=ać group=aj cat=verb flex=ą flex2=ε pref=ε
żająco	żać	pact:sg:acc.inst:f:imperf:aff	lemma=ać group=aj cat=verb flex=ą flex2=ąc pref=ε
żano	żać	ppas:sg:acc.inst:f:imperf.perf:aff	lemma=ać group=a cat=verb flex=ą flex2=n pref=ε
żdżono	ździć	ppas:sg:acc.inst:f:imperf.perf:aff	lemma=palat-ć group=Jo cat=verb flex=ą flex2=n pref=ε
żdżo	ździć	fin:pl:ter:imperf.perf	lemma=palat-ć group=J cat=verb flex=ą flex2=ε pref=ε
żdżąco	ździć	pact:sg:acc.inst:f:imperf:aff	lemma=palat-ć group=J cat=verb flex=ą flex2=ąc pref=ε
żejo	żeć	fin:pl:ter:imperf.perf	lemma=palat-eć group=J cat=verb flex=ą flex2=ε pref=ε
żejąco	żeć	pact:sg:acc.inst:f:imperf:aff	lemma=palat-eć group=J cat=verb flex=ą flex2=ąc pref=ε
żnięto	żnąć	ppas:sg:acc.inst:f:imperf.perf:aff	lemma=nąć group=nię cat=verb flex=ą flex2=t pref=ε
żno	żnąć	fin:pl:ter:imperf.perf	lemma=nąć group=n cat=verb flex=ą flex2=ε pref=ε
żnąco	żnąć	pact:sg:acc.inst:f:imperf:aff	lemma=nąć group=n cat=verb flex=ą flex2=ąc pref=ε
żono	zić	ppas:sg:acc.inst:f:imperf.perf:aff	lemma=palat-ć group=Jo cat=verb flex=ą flex2=n pref=ε
żono	żyć	ppas:sg:acc.inst:f:imperf.perf:aff	lemma=palat-ć group=Jo cat=verb flex=ą flex2=n pref=ε
ższo	gi	adj:sg:acc.inst:f:com	lemma=y grad=sz con=g flex=ą cat=adj:grad pref=ε
ższo	ski	adj:sg:acc.inst:f:com	lemma=y grad=sz con=k flex=ą cat=adj:grad pref=ε
ższo	soki	adj:sg:acc.inst:f:com	lemma=y grad=sz con=k flex=ą cat=adj:grad pref=ε
ższo	żki	adj:sg:acc.inst:f:com	lemma=y grad=sz con=k flex=ą cat=adj:grad pref=ε
ższo	ży	adj:sg:acc.inst:f:com	lemma=y grad=sz con=ž flex=ą cat=adj:grad pref=ε
żujo	żować	fin:pl:ter:imperf.perf	lemma=ować group=uj cat=verb flex=ą flex2=ε pref=ε
żująco	żować	pact:sg:acc.inst:f:imperf:aff	lemma=ować group=uj cat=verb flex=ą flex2=ąc pref=ε
żo	eż	subst:sg:inst:f	lemma=ε flex=ą palat=t con=ž cat=noun
żo	zić	fin:pl:ter:imperf.perf	lemma=palat-ć group=J cat=verb flex=ą flex2=ε pref=ε
żo	ż	subst:sg:inst:f	lemma=ε flex=ą palat=t con=ž cat=noun
żo	ża	subst:sg:acc:f	lemma=a flex=ą palat=t con=ž cat=noun
żo	ża	subst:sg:inst:f	lemma=a flex=ą palat=t con=ž cat=noun
żo	ża	subst:sg:inst:m1	lemma=a flex=ą palat=t con=ž cat=noun
żo	żeć	fin:pl:ter:imperf.perf	lemma=palat-eć group=J cat=verb flex=ą flex2=ε pref=ε
żo	ży	adj:sg:acc.inst:f:pos	lemma=y flex=ą palat=t con=ž cat=adj
żo	żyć	fin:pl:ter:imperf.perf	lemma=palat-ć group=J cat=verb flex=ą flex2=ε pref=ε
żąco	zić	pact:sg:acc.inst:f:imperf:aff	lemma=palat-ć group=J cat=verb flex=ą flex2=ąc pref=ε
żąco	żeć	pact:sg:acc.inst:f:imperf:aff	lemma=palat-eć group=J cat=verb flex=ą flex2=ąc pref=ε
żąco	żyć	pact:sg:acc.inst:f:imperf:aff	lemma=palat-ć group=J cat=verb flex=ą flex2=ąc pref=ε
żąt	żę	subst:pl:gen:n:col	lemma=ę flex=ąt palat=ę con=ž cat=noun
najbszo	bki	adj:sg:acc.inst:f:sup	lemma=y grad=sz con=k flex=ą cat=adj:grad pref=naj
najbszo	boki	adj:sg:acc.inst:f:sup	lemma=y grad=sz con=k flex=ą cat=adj:grad pref=naj
najbszo	by	adj:sg:acc.inst:f:sup	lemma=y grad=sz con=b flex=ą cat=adj:grad pref=naj
najchszo	chy	adj:sg:acc.inst:f:sup	lemma=y grad=sz con=x flex=ą cat=adj:grad pref=naj
najciejszo	ki	adj:sg:acc.inst:f:sup	lemma=y grad=iejsz con=k flex=ą cat=adj:grad pref=naj
najciejszo	ty	adj:sg:acc.inst:f:sup	lemma=y grad=iejsz con=t flex=ą cat=adj:grad pref=naj
najdszo	dki	adj:sg:acc.inst:f:sup	lemma=y grad=sz con=k flex=ą cat=adj:grad pref=naj
najdszo	dy	adj:sg:acc.inst:f:sup	lemma=y grad=sz con=d flex=ą cat=adj:grad pref=naj
najdziejszo	dy	adj:sg:acc.inst:f:sup	lemma=y grad=iejsz con=d flex=ą cat=adj:grad pref=naj
najedszo	ady	adj:sg:acc.inst:f:sup	lemma=y grad=sz con=d flex=ą cat=adj:grad pref=naj
najelszo	ałki	adj:sg:acc.inst:f:sup	lemma=y grad=sz con=k flex=ą cat=adj:grad pref=naj
najelszo	ały	adj:sg:acc.inst:f:sup	lemma=y grad=sz con=ł flex=ą cat=adj:grad pref=naj
najeńszo	any	adj:sg:acc.inst:f:sup	lemma=y grad=sz con=n flex=ą cat=adj:grad pref=naj
najeńszo	ony	adj:sg:acc.inst:f:sup	lemma=y grad=sz con=n flex=ą cat=adj:grad pref=naj
najhszo	hy	adj:sg:acc.inst:f:sup	lemma=y grad=sz con=h flex=ą cat=adj:grad pref=naj
najkszo	ki	adj:sg:acc.inst:f:sup	lemma=y grad=sz con=k flex=ą cat=adj:grad pref=naj
najkszo	kki	adj:sg:acc.inst:f:sup	lemma=y grad=sz con=k flex=ą cat=adj:grad pref=naj
najlejszo	ły	adj:sg:acc.inst:f:sup	lemma=y grad=iejsz con=ł flex=ą cat=adj:grad pref=naj
najlszo	ły	adj:sg:acc.inst:f:sup	lemma=y grad=sz con=ł flex=ą cat=adj:grad pref=naj
najmiejszo	my	adj:sg:acc.inst:f:sup	lemma=y grad=iejsz con=m flex=ą cat=adj:grad pref=naj
najmszo	my	adj:sg:acc.inst:f:sup	lemma=y grad=sz con=m flex=ą cat=adj:grad pref=naj
najniejszo	ni	adj:sg:acc.inst:f:sup	lemma=y grad=iejsz con=n′ flex=ą cat=adj:grad pref=naj
najniejszo	ny	adj:sg:acc.inst:f:sup	lemma=y grad=iejsz con=n flex=ą cat=adj:grad pref=naj
najpszo	pi	adj:sg:acc.inst:f:sup	lemma=y grad=sz con=p′ flex=ą cat=adj:grad pref=naj
najpszo	pki	adj:sg:acc.inst:f:sup	lemma=y grad=sz con=k flex=ą cat=adj:grad pref=naj
najpszo	py	adj:sg:acc.inst:f:sup	lemma=y grad=sz con=p flex=ą cat=adj:grad pref=naj
najrszo	roki	adj:sg:acc.inst:f:sup	lemma=y grad=sz con=k flex=ą cat=adj:grad pref=naj
najrszo	ry	adj:sg:acc.inst:f:sup	lemma=y grad=sz con=r flex=ą cat=adj:grad pref=naj
najrzejszo	ry	adj:sg:acc.inst:f:sup	lemma=y grad=iejsz con=r flex=ą cat=adj:grad pref=naj
najtszo	cki	adj:sg:acc.inst:f:sup	lemma=y grad=sz con=k flex=ą cat=adj:grad pref=naj
najtszo	tki	adj:sg:acc.inst:f:sup	lemma=y grad=sz con=k flex=ą cat=adj:grad pref=naj
najtszo	ty	adj:sg:acc.inst:f:sup	lemma=y grad=sz con=t flex=ą cat=adj:grad pref=naj
najwiejszo	wy	adj:sg:acc.inst:f:sup	lemma=y grad=iejsz con=v flex=ą cat=adj:grad pref=naj
najwieńszo	wony	adj:sg:acc.inst:f:sup	lemma=y grad=sz con=n flex=ą cat=adj:grad pref=naj
najwszo	wy	adj:sg:acc.inst:f:sup	lemma=y grad=sz con=v flex=ą cat=adj:grad pref=naj
najętszo	ący	adj:sg:acc.inst:f:sup	lemma=y grad=sz con=c flex=ą cat=adj:grad pref=naj
najęższo	ąski	adj:sg:acc.inst:f:sup	lemma=y grad=sz con=k flex=ą cat=adj:grad pref=naj
najńszo	ni	adj:sg:acc.inst:f:sup	lemma=y grad=sz con=n′ flex=ą cat=adj:grad pref=naj
najńszo	nki	adj:sg:acc.inst:f:sup	lemma=y grad=sz con=k flex=ą cat=adj:grad pref=naj
najńszo	ny	adj:sg:acc.inst:f:sup	lemma=y grad=sz con=n flex=ą cat=adj:grad pref=naj
najściejszo	sty	adj:sg:acc.inst:f:sup	lemma=y grad=iejsz con=t flex=ą cat=adj:grad pref=naj
najślejszo	sły	adj:sg:acc.inst:f:sup	lemma=y grad=iejsz con=ł flex=ą cat=adj:grad pref=naj
najśniejszo	sny	adj:sg:acc.inst:f:sup	lemma=y grad=iejsz con=n flex=ą cat=adj:grad pref=naj
najźlejszo	zły	adj:sg:acc.inst:f:sup	lemma=y grad=iejsz con=ł flex=ą cat=adj:grad pref=naj
najźniejszo	zny	adj:sg:acc.inst:f:sup	lemma=y grad=iejsz con=n flex=ą cat=adj:grad pref=naj
najższo	gi	adj:sg:acc.inst:f:sup	lemma=y grad=sz con=g flex=ą cat=adj:grad pref=naj
najższo	ski	adj:sg:acc.inst:f:sup	lemma=y grad=sz con=k flex=ą cat=adj:grad pref=naj
najższo	soki	adj:sg:acc.inst:f:sup	lemma=y grad=sz con=k flex=ą cat=adj:grad pref=naj
najższo	żki	adj:sg:acc.inst:f:sup	lemma=y grad=sz con=k flex=ą cat=adj:grad pref=naj
najższo	ży	adj:sg:acc.inst:f:sup	lemma=y grad=sz con=ž flex=ą cat=adj:grad pref=naj
niebająco	bać	pact:sg:acc.inst:f:imperf:neg	lemma=ać group=aj cat=verb flex=ą flex2=ąc pref=nie
niebano	bać	ppas:sg:acc.inst:f:imperf.perf:neg	lemma=ać group=a cat=verb flex=ą flex2=n pref=nie
niebiająco	biać	pact:sg:acc.inst:f:imperf:neg	lemma=ać group=aj cat=verb flex=ą flex2=ąc pref=nie
niebiano	biać	ppas:sg:acc.inst:f:imperf.perf:neg	lemma=ać group=a cat=verb flex=ą flex2=n pref=nie
niebiano	bić	ppas:sg:acc.inst:f:imperf.perf:neg	lemma=palat-ć group=Ja cat=verb flex=ą flex2=n pref=nie
niebiejąco	bieć	pact:sg:acc.inst:f:imperf:neg	lemma=palat-eć group=J cat=verb flex=ą flex2=ąc pref=nie
niebiono	bić	ppas:sg:acc.inst:f:imperf.perf:neg	lemma=palat-ć group=Jo cat=verb flex=ą flex2=n pref=nie
niebiująco	biować	pact:sg:acc.inst:f:imperf:neg	lemma=ować group=uj cat=verb flex=ą flex2=ąc pref=nie
niebiąco	bieć	pact:sg:acc.inst:f:imperf:neg	lemma=palat-eć group=J cat=verb flex=ą flex2=ąc pref=nie
niebiąco	bić	pact:sg:acc.inst:f:imperf:neg	lemma=palat-ć group=J cat=verb flex=ą flex2=ąc pref=nie
niebnięto	bnąć	ppas:sg:acc.inst:f:imperf.perf:neg	lemma=nąć group=nię cat=verb flex=ą flex2=t pref=nie
niebnąco	bnąć	pact:sg:acc.inst:f:imperf:neg	lemma=nąć group=n cat=verb flex=ą flex2=ąc pref=nie
niebująco	bować	pact:sg:acc.inst:f:imperf:neg	lemma=ować group=uj cat=verb flex=ą flex2=ąc pref=nie
niebująco	bywać	pact:sg:acc.inst:f:imperf:neg	lemma=ywać group=uj cat=verb flex=ą flex2=ąc pref=nie
niecająco	cać	pact:sg:acc.inst:f:imperf:neg	lemma=ać group=aj cat=verb flex=ą flex2=ąc pref=nie
niecano	cać	ppas:sg:acc.inst:f:imperf.perf:neg	lemma=ać group=a cat=verb flex=ą flex2=n pref=nie
niechająco	chać	pact:sg:acc.inst:f:imperf:neg	lemma=ać group=aj cat=verb flex=ą flex2=ąc pref=nie
niechano	chać	ppas:sg:acc.inst:f:imperf.perf:neg	lemma=ać group=a cat=verb flex=ą flex2=n pref=nie
niechnięto	chnąć	ppas:sg:acc.inst:f:imperf.perf:neg	lemma=nąć group=nię cat=verb flex=ą flex2=t pref=nie
niechnąco	chnąć	pact:sg:acc.inst:f:imperf:neg	lemma=nąć group=n cat=verb flex=ą flex2=ąc pref=nie
niechująco	chiwać	pact:sg:acc.inst:f:imperf:neg	lemma=ywać group=uj cat=verb flex=ą flex2=ąc pref=nie
niechująco	chować	pact:sg:acc.inst:f:imperf:neg	lemma=ować group=uj cat=verb flex=ą flex2=ąc pref=nie
nieciająco	ciać	pact:sg:acc.inst:f:imperf:neg	lemma=ać group=aj cat=verb flex=ą flex2=ąc pref=nie
nieciano	ciać	ppas:sg:acc.inst:f:imperf.perf:neg	lemma=ać group=a cat=verb flex=ą flex2=n pref=nie
nieciejąco	cieć	pact:sg:acc.inst:f:imperf:neg	lemma=palat-eć group=J cat=verb flex=ą flex2=ąc pref=nie
nieciująco	ciować	pact:sg:acc.inst:f:imperf:neg	lemma=ować group=uj cat=verb flex=ą flex2=ąc pref=nie
niecnięto	cnąć	ppas:sg:acc.inst:f:imperf.perf:neg	lemma=nąć group=nię cat=verb flex=ą flex2=t pref=nie
niecono	cić	ppas:sg:acc.inst:f:imperf.perf:neg	lemma=palat-ć group=Jo cat=verb flex=ą flex2=n pref=nie
niecująco	cować	pact:sg:acc.inst:f:imperf:neg	lemma=ować group=uj cat=verb flex=ą flex2=ąc pref=nie
niecująco	cywać	pact:sg:acc.inst:f:imperf:neg	lemma=ywać group=uj cat=verb flex=ą flex2=ąc pref=nie
nieczająco	czać	pact:sg:acc.inst:f:imperf:neg	lemma=ać group=aj cat=verb flex=ą flex2=ąc pref=nie
nieczano	czać	ppas:sg:acc.inst:f:imperf.perf:neg	lemma=ać group=a cat=verb flex=ą flex2=n pref=nie
nieczejąco	czeć	pact:sg:acc.inst:f:imperf:neg	lemma=palat-eć group=J cat=verb flex=ą flex2=ąc pref=nie
niecznięto	cznąć	ppas:sg:acc.inst:f:imperf.perf:neg	lemma=nąć group=nię cat=verb flex=ą flex2=t pref=nie
nieczono	cić	ppas:sg:acc.inst:f:imperf.perf:neg	lemma=palat-ć group=Jo cat=verb flex=ą flex2=n pref=nie
nieczono	czyć	ppas:sg:acc.inst:f:imperf.perf:neg	lemma=palat-ć group=Jo cat=verb flex=ą flex2=n pref=nie
nieczująco	czować	pact:sg:acc.inst:f:imperf:neg	lemma=ować group=uj cat=verb flex=ą flex2=ąc pref=nie
niecząco	cić	pact:sg:acc.inst:f:imperf:neg	lemma=palat-ć group=J cat=verb flex=ą flex2=ąc pref=nie
niecząco	czeć	pact:sg:acc.inst:f:imperf:neg	lemma=palat-eć group=J cat=verb flex=ą flex2=ąc pref=nie
niecząco	czyć	pact:sg:acc.inst:f:imperf:neg	lemma=palat-ć group=J cat=verb flex=ą flex2=ąc pref=nie
niecąco	cieć	pact:sg:acc.inst:f:imperf:neg	lemma=palat-eć group=J cat=verb flex=ą flex2=ąc pref=nie
niecąco	cić	pact:sg:acc.inst:f:imperf:neg	lemma=palat-ć group=J cat=verb flex=ą flex2=ąc pref=nie
niedająco	dać	pact:sg:acc.inst:f:imperf:neg	lemma=ać group=aj cat=verb flex=ą flex2=ąc pref=nie
niedano	dać	ppas:sg:acc.inst:f:imperf.perf:neg	lemma=ać group=a cat=verb flex=ą flex2=n pref=nie
niediująco	diować	pact:sg:acc.inst:f:imperf:neg	lemma=ować group=uj cat=verb flex=ą flex2=ąc pref=nie
niednięto	dnąć	ppas:sg:acc.inst:f:imperf.perf:neg	lemma=nąć group=nię cat=verb flex=ą flex2=t pref=nie
niednąco	dnąć	pact:sg:acc.inst:f:imperf:neg	lemma=nąć group=n cat=verb flex=ą flex2=ąc pref=nie
niedująco	dować	pact:sg:acc.inst:f:imperf:neg	lemma=ować group=uj cat=verb flex=ą flex2=ąc pref=nie
niedująco	dywać	pact:sg:acc.inst:f:imperf:neg	lemma=ywać group=uj cat=verb flex=ą flex2=ąc pref=nie
niedzająco	dzać	pact:sg:acc.inst:f:imperf:neg	lemma=ać group=aj cat=verb flex=ą flex2=ąc pref=nie
niedzano	dzać	ppas:sg:acc.inst:f:imperf.perf:neg	lemma=ać group=a cat=verb flex=ą flex2=n pref=nie
niedziająco	dziać	pact:sg:acc.inst:f:imperf:neg	lemma=ać group=aj cat=verb flex=ą flex2=ąc pref=nie
niedziano	dziać	ppas:sg:acc.inst:f:imperf.perf:neg	lemma=ać group=a cat=verb flex=ą flex2=n pref=nie
niedziejąco	dzieć	pact:sg:acc.inst:f:imperf:neg	lemma=palat-eć group=J cat=verb flex=ą flex2=ąc pref=nie
niedziująco	dziować	pact:sg:acc.inst:f:imperf:neg	lemma=ować group=uj cat=verb flex=ą flex2=ąc pref=nie
niedzono	dzić	ppas:sg:acc.inst:f:imperf.perf:neg	lemma=palat-ć group=Jo cat=verb flex=ą flex2=n pref=nie
niedzująco	dzować	pact:sg:acc.inst:f:imperf:neg	lemma=ować group=uj cat=verb flex=ą flex2=ąc pref=nie
niedząco	dzieć	pact:sg:acc.inst:f:imperf:neg	lemma=palat-eć group=J cat=verb flex=ą flex2=ąc pref=nie
niedząco	dzić	pact:sg:acc.inst:f:imperf:neg	lemma=palat-ć group=J cat=verb flex=ą flex2=ąc pref=nie
niedżająco	dżać	pact:sg:acc.inst:f:imperf:neg	lemma=ać group=aj cat=verb flex=ą flex2=ąc pref=nie
niedżano	dżać	ppas:sg:acc.inst:f:imperf.perf:neg	lemma=ać group=a cat=verb flex=ą flex2=n pref=nie
niedżono	dżyć	ppas:sg:acc.inst:f:imperf.perf:neg	lemma=palat-ć group=Jo cat=verb flex=ą flex2=n pref=nie
niedżująco	dżować	pact:sg:acc.inst:f:imperf:neg	lemma=ować group=uj cat=verb flex=ą flex2=ąc pref=nie
niedżąco	dżyć	pact:sg:acc.inst:f:imperf:neg	lemma=palat-ć group=J cat=verb flex=ą flex2=ąc pref=nie
nieeująco	eować	pact:sg:acc.inst:f:imperf:neg	lemma=ować group=uj cat=verb flex=ą flex2=ąc pref=nie
niefająco	fać	pact:sg:acc.inst:f:imperf:neg	lemma=ać group=aj cat=verb flex=ą flex2=ąc pref=nie
niefano	fać	ppas:sg:acc.inst:f:imperf.perf:neg	lemma=ać group=a cat=verb flex=ą flex2=n pref=nie
niefiająco	fiać	pact:sg:acc.inst:f:imperf:neg	lemma=ać group=aj cat=verb flex=ą flex2=ąc pref=nie
niefiano	fiać	ppas:sg:acc.inst:f:imperf.perf:neg	lemma=ać group=a cat=verb flex=ą flex2=n pref=nie
niefiejąco	fieć	pact:sg:acc.inst:f:imperf:neg	lemma=palat-eć group=J cat=verb flex=ą flex2=ąc pref=nie
niefiono	fić	ppas:sg:acc.inst:f:imperf.perf:neg	lemma=palat-ć group=Jo cat=verb flex=ą flex2=n pref=nie
niefiąco	fić	pact:sg:acc.inst:f:imperf:neg	lemma=palat-ć group=J cat=verb flex=ą flex2=ąc pref=nie
niefnięto	fnąć	ppas:sg:acc.inst:f:imperf.perf:neg	lemma=nąć group=nię cat=verb flex=ą flex2=t pref=nie
niefująco	fować	pact:sg:acc.inst:f:imperf:neg	lemma=ować group=uj cat=verb flex=ą flex2=ąc pref=nie
niefująco	fywać	pact:sg:acc.inst:f:imperf:neg	lemma=ywać group=uj cat=verb flex=ą flex2=ąc pref=nie
niegająco	gać	pact:sg:acc.inst:f:imperf:neg	lemma=ać group=aj cat=verb flex=ą flex2=ąc pref=nie
niegano	gać	ppas:sg:acc.inst:f:imperf.perf:neg	lemma=ać group=a cat=verb flex=ą flex2=n pref=nie
niegiująco	giować	pact:sg:acc.inst:f:imperf:neg	lemma=ować group=uj cat=verb flex=ą flex2=ąc pref=nie
niegnięto	gnąć	ppas:sg:acc.inst:f:imperf.perf:neg	lemma=nąć group=nię cat=verb flex=ą flex2=t pref=nie
niegnąco	gnąć	pact:sg:acc.inst:f:imperf:neg	lemma=nąć group=n cat=verb flex=ą flex2=ąc pref=nie
niegująco	giwać	pact:sg:acc.inst:f:imperf:neg	lemma=ywać group=uj cat=verb flex=ą flex2=ąc pref=nie
niegująco	gować	pact:sg:acc.inst:f:imperf:neg	lemma=ować group=uj cat=verb flex=ą flex2=ąc pref=nie
niehająco	hać	pact:sg:acc.inst:f:imperf:neg	lemma=ać group=aj cat=verb flex=ą flex2=ąc pref=nie
niehano	hać	ppas:sg:acc.inst:f:imperf.perf:neg	lemma=ać group=a cat=verb flex=ą flex2=n pref=nie
niehnięto	hnąć	ppas:sg:acc.inst:f:imperf.perf:neg	lemma=nąć group=nię cat=verb flex=ą flex2=t pref=nie
niehująco	hować	pact:sg:acc.inst:f:imperf:neg	lemma=ować group=uj cat=verb flex=ą flex2=ąc pref=nie
niejająco	jać	pact:sg:acc.inst:f:imperf:neg	lemma=ać group=aj cat=verb flex=ą flex2=ąc pref=nie
niejano	jać	ppas:sg:acc.inst:f:imperf.perf:neg	lemma=ać group=a cat=verb flex=ą flex2=n pref=nie
niejnięto	jnąć	ppas:sg:acc.inst:f:imperf.perf:neg	lemma=nąć group=nię cat=verb flex=ą flex2=t pref=nie
niejono	ić	ppas:sg:acc.inst:f:imperf.perf:neg	lemma=palat-ć group=Jo cat=verb flex=ą flex2=n pref=nie
niejująco	jować	pact:sg:acc.inst:f:imperf:neg	lemma=ować group=uj cat=verb flex=ą flex2=ąc pref=nie
niejąco	ić	pact:sg:acc.inst:f:imperf:neg	lemma=palat-ć group=J cat=verb flex=ą flex2=ąc pref=nie
niekająco	kać	pact:sg:acc.inst:f:imperf:neg	lemma=ać group=aj cat=verb flex=ą flex2=ąc pref=nie
niekano	kać	ppas:sg:acc.inst:f:imperf.perf:neg	lemma=ać group=a cat=verb flex=ą flex2=n pref=nie
nieknięto	knąć	ppas:sg:acc.inst:f:imperf.perf:neg	lemma=nąć group=nię cat=verb flex=ą flex2=t pref=nie
nieknąco	knąć	pact:sg:acc.inst:f:imperf:neg	lemma=nąć group=n cat=verb flex=ą flex2=ąc pref=nie
niekująco	kiwać	pact:sg:acc.inst:f:imperf:neg	lemma=ywać group=uj cat=verb flex=ą flex2=ąc pref=nie
niekująco	kować	pact:sg:acc.inst:f:imperf:neg	lemma=ować group=uj cat=verb flex=ą flex2=ąc pref=nie
nielająco	lać	pact:sg:acc.inst:f:imperf:neg	lemma=ać group=aj cat=verb flex=ą flex2=ąc pref=nie
nielano	lać	ppas:sg:acc.inst:f:imperf.perf:neg	lemma=ać group=a cat=verb flex=ą flex2=n pref=nie
nielejąco	leć	pact:sg:acc.inst:f:imperf:neg	lemma=palat-eć group=J cat=verb flex=ą flex2=ąc pref=nie
nieliująco	liować	pact:sg:acc.inst:f:imperf:neg	lemma=ować group=uj cat=verb flex=ą flex2=ąc pref=nie
nielnięto	lnąć	ppas:sg:acc.inst:f:imperf.perf:neg	lemma=nąć group=nię cat=verb flex=ą flex2=t pref=nie
nielono	lić	ppas:sg:acc.inst:f:imperf.perf:neg	lemma=palat-ć group=Jo cat=verb flex=ą flex2=n pref=nie
nielująco	liwać	pact:sg:acc.inst:f:imperf:neg	lemma=ywać group=uj cat=verb flex=ą flex2=ąc pref=nie
nielująco	lować	pact:sg:acc.inst:f:imperf:neg	lemma=ować group=uj cat=verb flex=ą flex2=ąc pref=nie
nieląco	leć	pact:sg:acc.inst:f:imperf:neg	lemma=palat-eć group=J cat=verb flex=ą flex2=ąc pref=nie
nieląco	lić	pact:sg:acc.inst:f:imperf:neg	lemma=palat-ć group=J cat=verb flex=ą flex2=ąc pref=nie
niemająco	mać	pact:sg:acc.inst:f:imperf:neg	lemma=ać group=aj cat=verb flex=ą flex2=ąc pref=nie
niemano	mać	ppas:sg:acc.inst:f:imperf.perf:neg	lemma=ać group=a cat=verb flex=ą flex2=n pref=nie
niemiająco	miać	pact:sg:acc.inst:f:imperf:neg	lemma=ać group=aj cat=verb flex=ą flex2=ąc pref=nie
niemiano	miać	ppas:sg:acc.inst:f:imperf.perf:neg	lemma=ać group=a cat=verb flex=ą flex2=n pref=nie
niemiejąco	mieć	pact:sg:acc.inst:f:imperf:neg	lemma=palat-eć group=J cat=verb flex=ą flex2=ąc pref=nie
niemiono	mić	ppas:sg:acc.inst:f:imperf.perf:neg	lemma=palat-ć group=Jo cat=verb flex=ą flex2=n pref=nie
niemiująco	miować	pact:sg:acc.inst:f:imperf:neg	lemma=ować group=uj cat=verb flex=ą flex2=ąc pref=nie
niemiąco	mieć	pact:sg:acc.inst:f:imperf:neg	lemma=palat-eć group=J cat=verb flex=ą flex2=ąc pref=nie
niemiąco	mić	pact:sg:acc.inst:f:imperf:neg	lemma=palat-ć group=J cat=verb flex=ą flex2=ąc pref=nie
niemnięto	mnąć	ppas:sg:acc.inst:f:imperf.perf:neg	lemma=nąć group=nię cat=verb flex=ą flex2=t pref=nie
niemująco	mować	pact:sg:acc.inst:f:imperf:neg	lemma=ować group=uj cat=verb flex=ą flex2=ąc pref=nie
niemująco	mywać	pact:sg:acc.inst:f:imperf:neg	lemma=ywać group=uj cat=verb flex=ą flex2=ąc pref=nie
nienająco	nać	pact:sg:acc.inst:f:imperf:neg	lemma=ać group=aj cat=verb flex=ą flex2=ąc pref=nie
nienano	nać	ppas:sg:acc.inst:f:imperf.perf:neg	lemma=ać group=a cat=verb flex=ą flex2=n pref=nie
nieniająco	niać	pact:sg:acc.inst:f:imperf:neg	lemma=ać group=aj cat=verb flex=ą flex2=ąc pref=nie
nieniano	niać	ppas:sg:acc.inst:f:imperf.perf:neg	lemma=ać group=a cat=verb flex=ą flex2=n pref=nie
nieniejąco	nieć	pact:sg:acc.inst:f:imperf:neg	lemma=palat-eć group=J cat=verb flex=ą flex2=ąc pref=nie
nieniono	nić	ppas:sg:acc.inst:f:imperf.perf:neg	lemma=palat-ć group=Jo cat=verb flex=ą flex2=n pref=nie
nieniująco	niować	pact:sg:acc.inst:f:imperf:neg	lemma=ować group=uj cat=verb flex=ą flex2=ąc pref=nie
nieniąco	nieć	pact:sg:acc.inst:f:imperf:neg	lemma=palat-eć group=J cat=verb flex=ą flex2=ąc pref=nie
nieniąco	nić	pact:sg:acc.inst:f:imperf:neg	lemma=palat-ć group=J cat=verb flex=ą flex2=ąc pref=nie
nienująco	nować	pact:sg:acc.inst:f:imperf:neg	lemma=ować group=uj cat=verb flex=ą flex2=ąc pref=nie
nienująco	nywać	pact:sg:acc.inst:f:imperf:neg	lemma=ywać group=uj cat=verb flex=ą flex2=ąc pref=nie
nienąco	nieć	pact:sg:acc.inst:f:imperf:neg	lemma=palat-eć group=J cat=verb flex=ą flex2=ąc pref=nie
niepająco	pać	pact:sg:acc.inst:f:imperf:neg	lemma=ać group=aj cat=verb flex=ą flex2=ąc pref=nie
niepano	pać	ppas:sg:acc.inst:f:imperf.perf:neg	lemma=ać group=a cat=verb flex=ą flex2=n pref=nie
niepiająco	piać	pact:sg:acc.inst:f:imperf:neg	lemma=ać group=aj cat=verb flex=ą flex2=ąc pref=nie
niepiano	piać	ppas:sg:acc.inst:f:imperf.perf:neg	lemma=ać group=a cat=verb flex=ą flex2=n pref=nie
niepiejąco	pieć	pact:sg:acc.inst:f:imperf:neg	lemma=palat-eć group=J cat=verb flex=ą flex2=ąc pref=nie
niepiono	pić	ppas:sg:acc.inst:f:imperf.perf:neg	lemma=palat-ć group=Jo cat=verb flex=ą flex2=n pref=nie
niepiująco	piować	pact:sg:acc.inst:f:imperf:neg	lemma=ować group=uj cat=verb flex=ą flex2=ąc pref=nie
niepiąco	pieć	pact:sg:acc.inst:f:imperf:neg	lemma=palat-eć group=J cat=verb flex=ą flex2=ąc pref=nie
niepiąco	pić	pact:sg:acc.inst:f:imperf:neg	lemma=palat-ć group=J cat=verb flex=ą flex2=ąc pref=nie
niepnięto	pnąć	ppas:sg:acc.inst:f:imperf.perf:neg	lemma=nąć group=nię cat=verb flex=ą flex2=t pref=nie
niepnąco	pnąć	pact:sg:acc.inst:f:imperf:neg	lemma=nąć group=n cat=verb flex=ą flex2=ąc pref=nie
niepująco	pować	pact:sg:acc.inst:f:imperf:neg	lemma=ować group=uj cat=verb flex=ą flex2=ąc pref=nie
niepująco	pywać	pact:sg:acc.inst:f:imperf:neg	lemma=ywać group=uj cat=verb flex=ą flex2=ąc pref=nie
nierająco	rać	pact:sg:acc.inst:f:imperf:neg	lemma=ać group=aj cat=verb flex=ą flex2=ąc pref=nie
nierano	rać	ppas:sg:acc.inst:f:imperf.perf:neg	lemma=ać group=a cat=verb flex=ą flex2=n pref=nie
nieriująco	riować	pact:sg:acc.inst:f:imperf:neg	lemma=ować group=uj cat=verb flex=ą flex2=ąc pref=nie
niernięto	rnąć	ppas:sg:acc.inst:f:imperf.perf:neg	lemma=nąć group=nię cat=verb flex=ą flex2=t pref=nie
niernąco	rnąć	pact:sg:acc.inst:f:imperf:neg	lemma=nąć group=n cat=verb flex=ą flex2=ąc pref=nie
nierująco	rować	pact:sg:acc.inst:f:imperf:neg	lemma=ować group=uj cat=verb flex=ą flex2=ąc pref=nie
nierująco	rywać	pact:sg:acc.inst:f:imperf:neg	lemma=ywać group=uj cat=verb flex=ą flex2=ąc pref=nie
nierzająco	rzać	pact:sg:acc.inst:f:imperf:neg	lemma=ać group=aj cat=verb flex=ą flex2=ąc pref=nie
nierzano	rzać	ppas:sg:acc.inst:f:imperf.perf:neg	lemma=ać group=a cat=verb flex=ą flex2=n pref=nie
nierzejąco	rzeć	pact:sg:acc.inst:f:imperf:neg	lemma=palat-eć group=J cat=verb flex=ą flex2=ąc pref=nie
nierznięto	rznąć	ppas:sg:acc.inst:f:imperf.perf:neg	lemma=nąć group=nię cat=verb flex=ą flex2=t pref=nie
nierznąco	rznąć	pact:sg:acc.inst:f:imperf:neg	lemma=nąć group=n cat=verb flex=ą flex2=ąc pref=nie
nierzono	rzyć	ppas:sg:acc.inst:f:imperf.perf:neg	lemma=palat-ć group=Jo cat=verb flex=ą flex2=n pref=nie
nierzująco	rzować	pact:sg:acc.inst:f:imperf:neg	lemma=ować group=uj cat=verb flex=ą flex2=ąc pref=nie
nierząco	rzeć	pact:sg:acc.inst:f:imperf:neg	lemma=palat-eć group=J cat=verb flex=ą flex2=ąc pref=nie
nierząco	rzyć	pact:sg:acc.inst:f:imperf:neg	lemma=palat-ć group=J cat=verb flex=ą flex2=ąc pref=nie
niesająco	sać	pact:sg:acc.inst:f:imperf:neg	lemma=ać group=aj cat=verb flex=ą flex2=ąc pref=nie
niesano	sać	ppas:sg:acc.inst:f:imperf.perf:neg	lemma=ać group=a cat=verb flex=ą flex2=n pref=nie
niesiająco	siać	pact:sg:acc.inst:f:imperf:neg	lemma=ać group=aj cat=verb flex=ą flex2=ąc pref=nie
niesiano	siać	ppas:sg:acc.inst:f:imperf.perf:neg	lemma=ać group=a cat=verb flex=ą flex2=n pref=nie
niesiejąco	sieć	pact:sg:acc.inst:f:imperf:neg	lemma=palat-eć group=J cat=verb flex=ą flex2=ąc pref=nie
niesiono	sić	ppas:sg:acc.inst:f:imperf.perf:neg	lemma=palat-ć group=Jo cat=verb flex=ą flex2=n pref=nie
niesiująco	siować	pact:sg:acc.inst:f:imperf:neg	lemma=ować group=uj cat=verb flex=ą flex2=ąc pref=nie
niesiąco	sić	pact:sg:acc.inst:f:imperf:neg	lemma=palat-ć group=J cat=verb flex=ą flex2=ąc pref=nie
niesnięto	snąć	ppas:sg:acc.inst:f:imperf.perf:neg	lemma=nąć group=nię cat=verb flex=ą flex2=t pref=nie
niesnąco	snąć	pact:sg:acc.inst:f:imperf:neg	lemma=nąć group=n cat=verb flex=ą flex2=ąc pref=nie
niesująco	sować	pact:sg:acc.inst:f:imperf:neg	lemma=ować group=uj cat=verb flex=ą flex2=ąc pref=nie
niesująco	sywać	pact:sg:acc.inst:f:imperf:neg	lemma=ywać group=uj cat=verb flex=ą flex2=ąc pref=nie
nieszająco	szać	pact:sg:acc.inst:f:imperf:neg	lemma=ać group=aj cat=verb flex=ą flex2=ąc pref=nie
nieszano	szać	ppas:sg:acc.inst:f:imperf.perf:neg	lemma=ać group=a cat=verb flex=ą flex2=n pref=nie
nieszczono	ścić	ppas:sg:acc.inst:f:imperf.perf:neg	lemma=palat-ć group=Jo cat=verb flex=ą flex2=n pref=nie
nieszcząco	ścieć	pact:sg:acc.inst:f:imperf:neg	lemma=palat-eć group=J cat=verb flex=ą flex2=ąc pref=nie
nieszcząco	ścić	pact:sg:acc.inst:f:imperf:neg	lemma=palat-ć group=J cat=verb flex=ą flex2=ąc pref=nie
nieszejąco	szeć	pact:sg:acc.inst:f:imperf:neg	lemma=palat-eć group=J cat=verb flex=ą flex2=ąc pref=nie
nieszono	sić	ppas:sg:acc.inst:f:imperf.perf:neg	lemma=palat-ć group=Jo cat=verb flex=ą flex2=n pref=nie
nieszono	szyć	ppas:sg:acc.inst:f:imperf.perf:neg	lemma=palat-ć group=Jo cat=verb flex=ą flex2=n pref=nie
nieszująco	szować	pact:sg:acc.inst:f:imperf:neg	lemma=ować group=uj cat=verb flex=ą flex2=ąc pref=nie
nieszująco	szywać	pact:sg:acc.inst:f:imperf:neg	lemma=ywać group=uj cat=verb flex=ą flex2=ąc pref=nie
niesząco	sieć	pact:sg:acc.inst:f:imperf:neg	lemma=palat-eć group=J cat=verb flex=ą flex2=ąc pref=nie
niesząco	sić	pact:sg:acc.inst:f:imperf:neg	lemma=palat-ć group=J cat=verb flex=ą flex2=ąc pref=nie
niesząco	szeć	pact:sg:acc.inst:f:imperf:neg	lemma=palat-eć group=J cat=verb flex=ą flex2=ąc pref=nie
niesząco	szyć	pact:sg:acc.inst:f:imperf:neg	lemma=palat-ć group=J cat=verb flex=ą flex2=ąc pref=nie
nietająco	tać	pact:sg:acc.inst:f:imperf:neg	lemma=ać group=aj cat=verb flex=ą flex2=ąc pref=nie
nietano	tać	ppas:sg:acc.inst:f:imperf.perf:neg	lemma=ać group=a cat=verb flex=ą flex2=n pref=nie
nietiująco	tiować	pact:sg:acc.inst:f:imperf:neg	lemma=ować group=uj cat=verb flex=ą flex2=ąc pref=nie
nietnięto	tnąć	ppas:sg:acc.inst:f:imperf.perf:neg	lemma=nąć group=nię cat=verb flex=ą flex2=t pref=nie
nietnąco	tnąć	pact:sg:acc.inst:f:imperf:neg	lemma=nąć group=n cat=verb flex=ą flex2=ąc pref=nie
nietująco	tować	pact:sg:acc.inst:f:imperf:neg	lemma=ować group=uj cat=verb flex=ą flex2=ąc pref=nie
nietująco	tywać	pact:sg:acc.inst:f:imperf:neg	lemma=ywać group=uj cat=verb flex=ą flex2=ąc pref=nie
nieuująco	uować	pact:sg:acc.inst:f:imperf:neg	lemma=ować group=uj cat=verb flex=ą flex2=ąc pref=nie
niewająco	wać	pact:sg:acc.inst:f:imperf:neg	lemma=ać group=aj cat=verb flex=ą flex2=ąc pref=nie
niewano	wać	ppas:sg:acc.inst:f:imperf.perf:neg	lemma=ać group=a cat=verb flex=ą flex2=n pref=nie
niewiająco	wiać	pact:sg:acc.inst:f:imperf:neg	lemma=ać group=aj cat=verb flex=ą flex2=ąc pref=nie
niewiano	wiać	ppas:sg:acc.inst:f:imperf.perf:neg	lemma=ać group=a cat=verb flex=ą flex2=n pref=nie
niewiejąco	wieć	pact:sg:acc.inst:f:imperf:neg	lemma=palat-eć group=J cat=verb flex=ą flex2=ąc pref=nie
niewiono	wić	ppas:sg:acc.inst:f:imperf.perf:neg	lemma=palat-ć group=Jo cat=verb flex=ą flex2=n pref=nie
niewiująco	wiować	pact:sg:acc.inst:f:imperf:neg	lemma=ować group=uj cat=verb flex=ą flex2=ąc pref=nie
niewiąco	wieć	pact:sg:acc.inst:f:imperf:neg	lemma=palat-eć group=J cat=verb flex=ą flex2=ąc pref=nie
niewiąco	wić	pact:sg:acc.inst:f:imperf:neg	lemma=palat-ć group=J cat=verb flex=ą flex2=ąc pref=nie
niewnięto	wnąć	ppas:sg:acc.inst:f:imperf.perf:neg	lemma=nąć group=nię cat=verb flex=ą flex2=t pref=nie
niewująco	wować	pact:sg:acc.inst:f:imperf:neg	lemma=ować group=uj cat=verb flex=ą flex2=ąc pref=nie
niewująco	wywać	pact:sg:acc.inst:f:imperf:neg	lemma=ywać group=uj cat=verb flex=ą flex2=ąc pref=nie
niezająco	zać	pact:sg:acc.inst:f:imperf:neg	lemma=ać group=aj cat=verb flex=ą flex2=ąc pref=nie
niezano	zać	ppas:sg:acc.inst:f:imperf.perf:neg	lemma=ać group=a cat=verb flex=ą flex2=n pref=nie
nieziająco	ziać	pact:sg:acc.inst:f:imperf:neg	lemma=ać group=aj cat=verb flex=ą flex2=ąc pref=nie
nieziano	ziać	ppas:sg:acc.inst:f:imperf.perf:neg	lemma=ać group=a cat=verb flex=ą flex2=n pref=nie
nieziejąco	zieć	pact:sg:acc.inst:f:imperf:neg	lemma=palat-eć group=J cat=verb flex=ą flex2=ąc pref=nie
nieziono	zić	ppas:sg:acc.inst:f:imperf.perf:neg	lemma=palat-ć group=Jo cat=verb flex=ą flex2=n pref=nie
nieziująco	ziować	pact:sg:acc.inst:f:imperf:neg	lemma=ować group=uj cat=verb flex=ą flex2=ąc pref=nie
nieziąco	zić	pact:sg:acc.inst:f:imperf:neg	lemma=palat-ć group=J cat=verb flex=ą flex2=ąc pref=nie
nieznięto	znąć	ppas:sg:acc.inst:f:imperf.perf:neg	lemma=nąć group=nię cat=verb flex=ą flex2=t pref=nie
nieznąco	znąć	pact:sg:acc.inst:f:imperf:neg	lemma=nąć group=n cat=verb flex=ą flex2=ąc pref=nie
niezująco	zować	pact:sg:acc.inst:f:imperf:neg	lemma=ować group=uj cat=verb flex=ą flex2=ąc pref=nie
niezująco	zywać	pact:sg:acc.inst:f:imperf:neg	lemma=ywać group=uj cat=verb flex=ą flex2=ąc pref=nie
niełająco	łać	pact:sg:acc.inst:f:imperf:neg	lemma=ać group=aj cat=verb flex=ą flex2=ąc pref=nie
niełano	łać	ppas:sg:acc.inst:f:imperf.perf:neg	lemma=ać group=a cat=verb flex=ą flex2=n pref=nie
niełująco	łować	pact:sg:acc.inst:f:imperf:neg	lemma=ować group=uj cat=verb flex=ą flex2=ąc pref=nie
niełująco	ływać	pact:sg:acc.inst:f:imperf:neg	lemma=ywać group=uj cat=verb flex=ą flex2=ąc pref=nie
nieśnięto	snąć	ppas:sg:acc.inst:f:imperf.perf:neg	lemma=nąć group=nię cat=verb flex=ą flex2=t pref=nie
nieźnięto	znąć	ppas:sg:acc.inst:f:imperf.perf:neg	lemma=nąć group=nię cat=verb flex=ą flex2=t pref=nie
nieżająco	żać	pact:sg:acc.inst:f:imperf:neg	lemma=ać group=aj cat=verb flex=ą flex2=ąc pref=nie
nieżano	żać	ppas:sg:acc.inst:f:imperf.perf:neg	lemma=ać group=a cat=verb flex=ą flex2=n pref=nie
nieżdżono	ździć	ppas:sg:acc.inst:f:imperf.perf:neg	lemma=palat-ć group=Jo cat=verb flex=ą flex2=n pref=nie
nieżdżąco	ździć	pact:sg:acc.inst:f:imperf:neg	lemma=palat-ć group=J cat=verb flex=ą flex2=ąc pref=nie
nieżejąco	żeć	pact:sg:acc.inst:f:imperf:neg	lemma=palat-eć group=J cat=verb flex=ą flex2=ąc pref=nie
nieżnięto	żnąć	ppas:sg:acc.inst:f:imperf.perf:neg	lemma=nąć group=nię cat=verb flex=ą flex2=t pref=nie
nieżnąco	żnąć	pact:sg:acc.inst:f:imperf:neg	lemma=nąć group=n cat=verb flex=ą flex2=ąc pref=nie
nieżono	zić	ppas:sg:acc.inst:f:imperf.perf:neg	lemma=palat-ć group=Jo cat=verb flex=ą flex2=n pref=nie
nieżono	żyć	ppas:sg:acc.inst:f:imperf.perf:neg	lemma=palat-ć group=Jo cat=verb flex=ą flex2=n pref=nie
nieżująco	żować	pact:sg:acc.inst:f:imperf:neg	lemma=ować group=uj cat=verb flex=ą flex2=ąc pref=nie
nieżąco	zić	pact:sg:acc.inst:f:imperf:neg	lemma=palat-ć group=J cat=verb flex=ą flex2=ąc pref=nie
nieżąco	żeć	pact:sg:acc.inst:f:imperf:neg	lemma=palat-eć group=J cat=verb flex=ą flex2=ąc pref=nie
nieżąco	żyć	pact:sg:acc.inst:f:imperf:neg	lemma=palat-ć group=J cat=verb flex=ą flex2=ąc pref=nie
